*	*	*	*	present	present	past	past	present	present		
*	*	*	*	active	active	active	active	passive	passive		
*	*	*	*	gothic	latin	gothic	latin	gothic	latin		
appear	infinitive			ğŒ°ğ„ğ†ğŒ°ğ‚ğŒ¾ğŒ°ğŒ½	atfarjan	ğŒ°ğ„ğ†ğŒ°ğ‚ğŒ¾ğŒ°ğŒ½	atfarjan	ğŒ°ğ„ğ†ğŒ°ğ‚ğŒ¾ğŒ°ğŒ½	atfarjan	#	class 1 weak
appear	indicative	1	singular	ğŒ°ğ„ğ†ğŒ°ğ‚ğŒ¾ğŒ°	atfarja	ğŒ°ğ„ğ†ğŒ°ğ‚ğŒ¹ğŒ³ğŒ°	atfarida	ğŒ°ğ„ğ†ğŒ°ğ‚ğŒ¾ğŒ°ğŒ³ğŒ°	atfarjada		
appear	indicative	2	singular	ğŒ°ğ„ğ†ğŒ°ğ‚ğŒ¾ğŒ¹ğƒ	atfarjis	ğŒ°ğ„ğ†ğŒ°ğ‚ğŒ¹ğŒ³ğŒ´ğƒ	atfaridÄ“s	ğŒ°ğ„ğ†ğŒ°ğ‚ğŒ¾ğŒ°ğŒ¶ğŒ°	atfarjaza		
appear	indicative	3	singular	ğŒ°ğ„ğ†ğŒ°ğ‚ğŒ¾ğŒ¹ğŒ¸	atfarjiÃ¾	ğŒ°ğ„ğ†ğŒ°ğ‚ğŒ¹ğŒ³ğŒ°	atfarida	ğŒ°ğ„ğ†ğŒ°ğ‚ğŒ¾ğŒ°ğŒ³ğŒ°	atfarjada		
appear	indicative	1	dual	ğŒ°ğ„ğ†ğŒ°ğ‚ğŒ¾ğ‰ğƒ	atfarjÅs	ğŒ°ğ„ğ†ğŒ°ğ‚ğŒ¹ğŒ³ğŒ´ğŒ³ğŒ¿	atfaridÄ“du	â€”	â€”		
appear	indicative	2	dual	ğŒ°ğ„ğ†ğŒ°ğ‚ğŒ¾ğŒ°ğ„ğƒ	atfarjats	ğŒ°ğ„ğ†ğŒ°ğ‚ğŒ¹ğŒ³ğŒ´ğŒ³ğŒ¿ğ„ğƒ	atfaridÄ“duts	â€”	â€”		
appear	indicative	1	plural	ğŒ°ğ„ğ†ğŒ°ğ‚ğŒ¾ğŒ°ğŒ¼	atfarjam	ğŒ°ğ„ğ†ğŒ°ğ‚ğŒ¹ğŒ³ğŒ´ğŒ³ğŒ¿ğŒ¼	atfaridÄ“dum	ğŒ°ğ„ğ†ğŒ°ğ‚ğŒ¾ğŒ°ğŒ½ğŒ³ğŒ°			
appear	indicative	2	plural	ğŒ°ğ„ğ†ğŒ°ğ‚ğŒ¾ğŒ¹ğŒ¸	atfarjiÃ¾	ğŒ°ğ„ğ†ğŒ°ğ‚ğŒ¹ğŒ³ğŒ´ğŒ³ğŒ¿ğŒ¸	atfaridÄ“duÃ¾	ğŒ°ğ„ğ†ğŒ°ğ‚ğŒ¾ğŒ°ğŒ½ğŒ³ğŒ°			
appear	indicative	3	plural	ğŒ°ğ„ğ†ğŒ°ğ‚ğŒ¾ğŒ°ğŒ½ğŒ³	atfarjand	ğŒ°ğ„ğ†ğŒ°ğ‚ğŒ¹ğŒ³ğŒ´ğŒ³ğŒ¿ğŒ½	atfaridÄ“dun	ğŒ°ğ„ğ†ğŒ°ğ‚ğŒ¾ğŒ°ğŒ½ğŒ³ğŒ°			
appear	subjunctive	2	singular	ğŒ°ğ„ğ†ğŒ°ğ‚ğŒ¾ğŒ°ğŒ¿	atfarjau	ğŒ°ğ„ğ†ğŒ°ğ‚ğŒ¹ğŒ³ğŒ´ğŒ³ğŒ¾ğŒ°ğŒ¿	atfaridÄ“djau	ğŒ°ğ„ğ†ğŒ°ğ‚ğŒ¾ğŒ°ğŒ¹ğŒ³ğŒ°ğŒ¿			
appear	subjunctive	3	singular	ğŒ°ğ„ğ†ğŒ°ğ‚ğŒ¾ğŒ°ğŒ¹ğƒ	atfarjais	ğŒ°ğ„ğ†ğŒ°ğ‚ğŒ¹ğŒ³ğŒ´ğŒ³ğŒ´ğŒ¹ğƒ	atfaridÄ“deis	ğŒ°ğ„ğ†ğŒ°ğ‚ğŒ¾ğŒ°ğŒ¹ğŒ¶ğŒ°ğŒ¿			
appear	subjunctive	2	dual	ğŒ°ğ„ğ†ğŒ°ğ‚ğŒ¾ğŒ°ğŒ¹	atfarjai	ğŒ°ğ„ğ†ğŒ°ğ‚ğŒ¹ğŒ³ğŒ´ğŒ³ğŒ¹	atfaridÄ“di	ğŒ°ğ„ğ†ğŒ°ğ‚ğŒ¾ğŒ°ğŒ¹ğŒ³ğŒ°ğŒ¿			
appear	subjunctive	2	plural	ğŒ°ğ„ğ†ğŒ°ğ‚ğŒ¾ğŒ°ğŒ¹ğ…ğŒ°	atfarjaiwa	ğŒ°ğ„ğ†ğŒ°ğ‚ğŒ¹ğŒ³ğŒ´ğŒ³ğŒ´ğŒ¹ğ…ğŒ°	atfaridÄ“deiwa	â€”	â€”		
appear	subjunctive	3	plural	ğŒ°ğ„ğ†ğŒ°ğ‚ğŒ¾ğŒ°ğŒ¹ğ„ğƒ	atfarjaits	ğŒ°ğ„ğ†ğŒ°ğ‚ğŒ¹ğŒ³ğŒ´ğŒ³ğŒ´ğŒ¹ğ„ğƒ	atfaridÄ“deits	â€”	â€”		
appear	subjunctive	1	plural	ğŒ°ğ„ğ†ğŒ°ğ‚ğŒ¾ğŒ°ğŒ¹ğŒ¼ğŒ°	atfarjaima	ğŒ°ğ„ğ†ğŒ°ğ‚ğŒ¹ğŒ³ğŒ´ğŒ³ğŒ´ğŒ¹ğŒ¼ğŒ°	atfaridÄ“deima	ğŒ°ğ„ğ†ğŒ°ğ‚ğŒ¾ğŒ°ğŒ¹ğŒ½ğŒ³ğŒ°ğŒ¿			
appear	subjunctive	2	plural	ğŒ°ğ„ğ†ğŒ°ğ‚ğŒ¾ğŒ°ğŒ¹ğŒ¸	atfarjaiÃ¾	ğŒ°ğ„ğ†ğŒ°ğ‚ğŒ¹ğŒ³ğŒ´ğŒ³ğŒ´ğŒ¹ğŒ¸	atfaridÄ“deiÃ¾	ğŒ°ğ„ğ†ğŒ°ğ‚ğŒ¾ğŒ°ğŒ¹ğŒ½ğŒ³ğŒ°ğŒ¿			
appear	subjunctive	3	plural	ğŒ°ğ„ğ†ğŒ°ğ‚ğŒ¾ğŒ°ğŒ¹ğŒ½ğŒ°	atfarjaina	ğŒ°ğ„ğ†ğŒ°ğ‚ğŒ¹ğŒ³ğŒ´ğŒ³ğŒ´ğŒ¹ğŒ½ğŒ°	atfaridÄ“deina	ğŒ°ğ„ğ†ğŒ°ğ‚ğŒ¾ğŒ°ğŒ¹ğŒ½ğŒ³ğŒ°ğŒ¿			
appear	imperative	2	singular	ğŒ°ğ„ğ†ğŒ°ğ‚ğŒ´ğŒ¹	atfarei						
appear	imperative	3	singular	ğŒ°ğ„ğ†ğŒ°ğ‚ğŒ¾ğŒ°ğŒ³ğŒ°ğŒ¿	atfarjadau						
appear	imperative	2	dual	ğŒ°ğ„ğ†ğŒ°ğ‚ğŒ¾ğŒ°ğ„ğƒ	atfarjats						
appear	imperative	2	plural	ğŒ°ğ„ğ†ğŒ°ğ‚ğŒ¾ğŒ¹ğŒ¸	atfarjiÃ¾						
appear	imperative	3	plural	ğŒ°ğ„ğ†ğŒ°ğ‚ğŒ¾ğŒ°ğŒ½ğŒ³ğŒ°ğŒ¿	atfarjandau						
appear	participle			ğŒ°ğ„ğ†ğŒ°ğ‚ğŒ¾ğŒ°ğŒ½ğŒ³ğƒ	atfarjands	ğŒ°ğ„ğ†ğŒ°ğ‚ğŒ¹ğŒ¸ğƒ	atfariÃ¾s				
be-inherently	infinitive			ğ…ğŒ¹ğƒğŒ°ğŒ½	wisan	ğ…ğŒ¹ğƒğŒ°ğŒ½	wisan	ğ…ğŒ¹ğƒğŒ°ğŒ½		#	class 5 strong, irregular, suppletive
be-inherently	indicative	1	singular	ğŒ¹ğŒ¼	im	ğ…ğŒ°ğƒ	was	â€”	â€”		
be-inherently	indicative	2	singular	ğŒ¹ğƒ	is	ğ…ğŒ°ğƒğ„	wast	â€”	â€”		
be-inherently	indicative	3	singular	ğŒ¹ğƒğ„	ist	ğ…ğŒ°ğƒ	was	â€”	â€”		
be-inherently	indicative	1	dual	ğƒğŒ¹ğŒ¾ğŒ¿	siju	ğ…ğŒ´ğƒğŒ¿	wÄ“su	â€”	â€”		
be-inherently	indicative	2	dual	ğƒğŒ¹ğŒ¾ğŒ¿ğ„ğƒ	sijuts	ğ…ğŒ´ğƒğŒ¿ğ„ğƒ	wÄ“suts	â€”	â€”		
be-inherently	indicative	1	plural	ğƒğŒ¹ğŒ¾ğŒ¿ğŒ¼	sijum	ğ…ğŒ´ğƒğŒ¿ğŒ¼	wÄ“sum	â€”	â€”		
be-inherently	indicative	2	plural	ğƒğŒ¹ğŒ¾ğŒ¿ğŒ¸	sijuÃ¾	ğ…ğŒ´ğƒğŒ¿ğŒ¸	wÄ“suÃ¾	â€”	â€”		
be-inherently	indicative	3	plural	ğƒğŒ¹ğŒ½ğŒ³	sind	ğ…ğŒ´ğƒğŒ¿ğŒ½	wÄ“sun	â€”	â€”		
be-inherently	subjunctive	2	singular	ğƒğŒ¹ğŒ¾ğŒ°ğŒ¿	sijau	ğ…ğŒ´ğƒğŒ¾ğŒ°ğŒ¿	wÄ“sjau	â€”	â€”		
be-inherently	subjunctive	3	singular	ğƒğŒ¹ğŒ¾ğŒ°ğŒ¹ğƒ	sijais	ğ…ğŒ´ğƒğŒ´ğŒ¹ğƒ	wÄ“seis	â€”	â€”		
be-inherently	subjunctive	2	dual	ğƒğŒ¹ğŒ¾ğŒ°ğŒ¹	sijai	ğ…ğŒ´ğƒğŒ¹	wÄ“si	â€”	â€”		
be-inherently	subjunctive	2	plural	ğƒğŒ¹ğŒ¾ğŒ°ğŒ¹ğ…ğŒ°	sijaiwa	ğ…ğŒ´ğƒğŒ´ğŒ¹ğ…ğŒ°	wÄ“seiwa	â€”	â€”		
be-inherently	subjunctive	3	plural	ğƒğŒ¹ğŒ¾ğŒ°ğŒ¹ğ„ğƒ	sijaits	ğ…ğŒ´ğƒğŒ´ğŒ¹ğ„ğƒ	wÄ“seits	â€”	â€”		
be-inherently	subjunctive	1	plural	ğƒğŒ¹ğŒ¾ğŒ°ğŒ¹ğŒ¼ğŒ°	sijaima	ğ…ğŒ´ğƒğŒ´ğŒ¹ğŒ¼ğŒ°	wÄ“seima	â€”	â€”		
be-inherently	subjunctive	2	plural	ğƒğŒ¹ğŒ¾ğŒ°ğŒ¹ğŒ¸	sijaiÃ¾	ğ…ğŒ´ğƒğŒ´ğŒ¹ğŒ¸	wÄ“seiÃ¾	â€”	â€”		
be-inherently	subjunctive	3	plural	ğƒğŒ¹ğŒ¾ğŒ°ğŒ¹ğŒ½ğŒ°	sijaina	ğ…ğŒ´ğƒğŒ´ğŒ¹ğŒ½ğŒ°	wÄ“seina	â€”	â€”		
be-inherently	imperative	2	singular	â€”	â€”						
be-inherently	imperative	3	singular	â€”	â€”						
be-inherently	imperative	2	dual	â€”	â€”						
be-inherently	imperative	2	plural	â€”	â€”						
be-inherently	imperative	3	plural	â€”	â€”						
be-inherently	participle			ğ…ğŒ¹ğƒğŒ°ğŒ½ğŒ³ğƒ	wisands	ğ…ğŒ¹ğƒğŒ°ğŒ½ğƒ	wisans				
be-inherently	infinitive			ğ…ğŒ¹ğƒğŒ°ğŒ½	wisan	ğ…ğŒ¹ğƒğŒ°ğŒ½	wisan	ğ…ğŒ¹ğƒğŒ°ğŒ½	wisan	#	class 5 strong
be-inherently	indicative	1	singular	ğ…ğŒ¹ğƒğŒ°	wisa	ğ…ğŒ°ğƒ	was	ğ…ğŒ¹ğƒğŒ°ğŒ³ğŒ°	wisada		
be-inherently	indicative	2	singular	ğ…ğŒ¹ğƒğŒ¹ğƒ	wisis	ğ…ğŒ°ğƒğ„	wast	ğ…ğŒ¹ğƒğŒ°ğŒ¶ğŒ°	wisaza		
be-inherently	indicative	3	singular	ğ…ğŒ¹ğƒğŒ¹ğŒ¸	wisiÃ¾	ğ…ğŒ°ğƒ	was	ğ…ğŒ¹ğƒğŒ°ğŒ³ğŒ°	wisada		
be-inherently	indicative	1	dual	ğ…ğŒ¹ğƒğ‰ğƒ	wisÅs	ğ…ğŒ´ğƒğŒ¿	wÄ“su	â€”	â€”		
be-inherently	indicative	2	dual	ğ…ğŒ¹ğƒğŒ°ğ„ğƒ	wisats	ğ…ğŒ´ğƒğŒ¿ğ„ğƒ	wÄ“suts	â€”	â€”		
be-inherently	indicative	1	plural	ğ…ğŒ¹ğƒğŒ°ğŒ¼	wisam	ğ…ğŒ´ğƒğŒ¿ğŒ¼	wÄ“sum	ğ…ğŒ¹ğƒğŒ°ğŒ½ğŒ³ğŒ°	wisanda		
be-inherently	indicative	2	plural	ğ…ğŒ¹ğƒğŒ¹ğŒ¸	wisiÃ¾	ğ…ğŒ´ğƒğŒ¿ğŒ¸	wÄ“suÃ¾	ğ…ğŒ¹ğƒğŒ°ğŒ½ğŒ³ğŒ°	wisanda		
be-inherently	indicative	3	plural	ğ…ğŒ¹ğƒğŒ°ğŒ½ğŒ³	wisand	ğ…ğŒ´ğƒğŒ¿ğŒ½	wÄ“sun	ğ…ğŒ¹ğƒğŒ°ğŒ½ğŒ³ğŒ°	wisanda		
be-inherently	subjunctive	2	singular	ğ…ğŒ¹ğƒğŒ°ğŒ¿	wisau	ğ…ğŒ´ğƒğŒ¾ğŒ°ğŒ¿	wÄ“sjau	ğ…ğŒ¹ğƒğŒ°ğŒ¹ğŒ³ğŒ°ğŒ¿	wisaidau		
be-inherently	subjunctive	3	singular	ğ…ğŒ¹ğƒğŒ°ğŒ¹ğƒ	wisais	ğ…ğŒ´ğƒğŒ´ğŒ¹ğƒ	wÄ“seis	ğ…ğŒ¹ğƒğŒ°ğŒ¹ğŒ¶ğŒ°ğŒ¿	wisaizau		
be-inherently	subjunctive	2	dual	ğ…ğŒ¹ğƒğŒ°ğŒ¹	wisai	ğ…ğŒ´ğƒğŒ¹	wÄ“si	ğ…ğŒ¹ğƒğŒ°ğŒ¹ğŒ³ğŒ°ğŒ¿	wisaidau		
be-inherently	subjunctive	2	plural	ğ…ğŒ¹ğƒğŒ°ğŒ¹ğ…ğŒ°	wisaiwa	ğ…ğŒ´ğƒğŒ´ğŒ¹ğ…ğŒ°	wÄ“seiwa	â€”	â€”		
be-inherently	subjunctive	3	plural	ğ…ğŒ¹ğƒğŒ°ğŒ¹ğ„ğƒ	wisaits	ğ…ğŒ´ğƒğŒ´ğŒ¹ğ„ğƒ	wÄ“seits	â€”	â€”		
be-inherently	subjunctive	1	plural	ğ…ğŒ¹ğƒğŒ°ğŒ¹ğŒ¼ğŒ°	wisaima	ğ…ğŒ´ğƒğŒ´ğŒ¹ğŒ¼ğŒ°	wÄ“seima	ğ…ğŒ¹ğƒğŒ°ğŒ¹ğŒ½ğŒ³ğŒ°ğŒ¿	wisaindau		
be-inherently	subjunctive	2	plural	ğ…ğŒ¹ğƒğŒ°ğŒ¹ğŒ¸	wisaiÃ¾	ğ…ğŒ´ğƒğŒ´ğŒ¹ğŒ¸	wÄ“seiÃ¾	ğ…ğŒ¹ğƒğŒ°ğŒ¹ğŒ½ğŒ³ğŒ°ğŒ¿	wisaindau		
be-inherently	subjunctive	3	plural	ğ…ğŒ¹ğƒğŒ°ğŒ¹ğŒ½ğŒ°	wisaina	ğ…ğŒ´ğƒğŒ´ğŒ¹ğŒ½ğŒ°	wÄ“seina	ğ…ğŒ¹ğƒğŒ°ğŒ¹ğŒ½ğŒ³ğŒ°ğŒ¿	wisaindau		
be-inherently	imperative	2	singular	ğ…ğŒ¹ğƒ	wis						
be-inherently	imperative	3	singular	ğ…ğŒ¹ğƒğŒ°ğŒ³ğŒ°ğŒ¿	wisadau						
be-inherently	imperative	2	dual	ğ…ğŒ¹ğƒğŒ°ğ„ğƒ	wisats						
be-inherently	imperative	2	plural	ğ…ğŒ¹ğƒğŒ¹ğŒ¸	wisiÃ¾						
be-inherently	imperative	3	plural	ğ…ğŒ¹ğƒğŒ°ğŒ½ğŒ³ğŒ°ğŒ¿	wisandau						
be-inherently	participle			ğ…ğŒ¹ğƒğŒ°ğŒ½ğŒ³ğƒ	wisands	ğ…ğŒ¹ğƒğŒ°ğŒ½ğƒ	wisans				
be-inherently	infinitive			ğ…ğŒ¹ğƒğŒ°ğŒ½	wisan	ğ…ğŒ¹ğƒğŒ°ğŒ½	wisan	ğ…ğŒ¹ğƒğŒ°ğŒ½	wisan	#	class 5 strong
be-inherently	indicative	1	singular	ğ…ğŒ¹ğƒğŒ°	wisa	ğ…ğŒ°ğƒ	was	ğ…ğŒ¹ğƒğŒ°ğŒ³ğŒ°	wisada		
be-inherently	indicative	2	singular	ğ…ğŒ¹ğƒğŒ¹ğƒ	wisis	ğ…ğŒ°ğƒğ„	wast	ğ…ğŒ¹ğƒğŒ°ğŒ¶ğŒ°	wisaza		
be-inherently	indicative	3	singular	ğ…ğŒ¹ğƒğŒ¹ğŒ¸	wisiÃ¾	ğ…ğŒ°ğƒ	was	ğ…ğŒ¹ğƒğŒ°ğŒ³ğŒ°	wisada		
be-inherently	indicative	1	dual	ğ…ğŒ¹ğƒğ‰ğƒ	wisÅs	ğ…ğŒ´ğƒğŒ¿	wÄ“su	â€”	â€”		
be-inherently	indicative	2	dual	ğ…ğŒ¹ğƒğŒ°ğ„ğƒ	wisats	ğ…ğŒ´ğƒğŒ¿ğ„ğƒ	wÄ“suts	â€”	â€”		
be-inherently	indicative	1	plural	ğ…ğŒ¹ğƒğŒ°ğŒ¼	wisam	ğ…ğŒ´ğƒğŒ¿ğŒ¼	wÄ“sum	ğ…ğŒ¹ğƒğŒ°ğŒ½ğŒ³ğŒ°	wisanda		
be-inherently	indicative	2	plural	ğ…ğŒ¹ğƒğŒ¹ğŒ¸	wisiÃ¾	ğ…ğŒ´ğƒğŒ¿ğŒ¸	wÄ“suÃ¾	ğ…ğŒ¹ğƒğŒ°ğŒ½ğŒ³ğŒ°	wisanda		
be-inherently	indicative	3	plural	ğ…ğŒ¹ğƒğŒ°ğŒ½ğŒ³	wisand	ğ…ğŒ´ğƒğŒ¿ğŒ½	wÄ“sun	ğ…ğŒ¹ğƒğŒ°ğŒ½ğŒ³ğŒ°	wisanda		
be-inherently	subjunctive	2	singular	ğ…ğŒ¹ğƒğŒ°ğŒ¿	wisau	ğ…ğŒ´ğƒğŒ¾ğŒ°ğŒ¿	wÄ“sjau	ğ…ğŒ¹ğƒğŒ°ğŒ¹ğŒ³ğŒ°ğŒ¿	wisaidau		
be-inherently	subjunctive	3	singular	ğ…ğŒ¹ğƒğŒ°ğŒ¹ğƒ	wisais	ğ…ğŒ´ğƒğŒ´ğŒ¹ğƒ	wÄ“seis	ğ…ğŒ¹ğƒğŒ°ğŒ¹ğŒ¶ğŒ°ğŒ¿	wisaizau		
be-inherently	subjunctive	2	dual	ğ…ğŒ¹ğƒğŒ°ğŒ¹	wisai	ğ…ğŒ´ğƒğŒ¹	wÄ“si	ğ…ğŒ¹ğƒğŒ°ğŒ¹ğŒ³ğŒ°ğŒ¿	wisaidau		
be-inherently	subjunctive	2	plural	ğ…ğŒ¹ğƒğŒ°ğŒ¹ğ…ğŒ°	wisaiwa	ğ…ğŒ´ğƒğŒ´ğŒ¹ğ…ğŒ°	wÄ“seiwa	â€”	â€”		
be-inherently	subjunctive	3	plural	ğ…ğŒ¹ğƒğŒ°ğŒ¹ğ„ğƒ	wisaits	ğ…ğŒ´ğƒğŒ´ğŒ¹ğ„ğƒ	wÄ“seits	â€”	â€”		
be-inherently	subjunctive	1	plural	ğ…ğŒ¹ğƒğŒ°ğŒ¹ğŒ¼ğŒ°	wisaima	ğ…ğŒ´ğƒğŒ´ğŒ¹ğŒ¼ğŒ°	wÄ“seima	ğ…ğŒ¹ğƒğŒ°ğŒ¹ğŒ½ğŒ³ğŒ°ğŒ¿	wisaindau		
be-inherently	subjunctive	2	plural	ğ…ğŒ¹ğƒğŒ°ğŒ¹ğŒ¸	wisaiÃ¾	ğ…ğŒ´ğƒğŒ´ğŒ¹ğŒ¸	wÄ“seiÃ¾	ğ…ğŒ¹ğƒğŒ°ğŒ¹ğŒ½ğŒ³ğŒ°ğŒ¿	wisaindau		
be-inherently	subjunctive	3	plural	ğ…ğŒ¹ğƒğŒ°ğŒ¹ğŒ½ğŒ°	wisaina	ğ…ğŒ´ğƒğŒ´ğŒ¹ğŒ½ğŒ°	wÄ“seina	ğ…ğŒ¹ğƒğŒ°ğŒ¹ğŒ½ğŒ³ğŒ°ğŒ¿	wisaindau		
be-inherently	imperative	2	singular	ğ…ğŒ¹ğƒ	wis						
be-inherently	imperative	3	singular	ğ…ğŒ¹ğƒğŒ°ğŒ³ğŒ°ğŒ¿	wisadau						
be-inherently	imperative	2	dual	ğ…ğŒ¹ğƒğŒ°ğ„ğƒ	wisats						
be-inherently	imperative	2	plural	ğ…ğŒ¹ğƒğŒ¹ğŒ¸	wisiÃ¾						
be-inherently	imperative	3	plural	ğ…ğŒ¹ğƒğŒ°ğŒ½ğŒ³ğŒ°ğŒ¿	wisandau						
be-inherently	participle			ğ…ğŒ¹ğƒğŒ°ğŒ½ğŒ³ğƒ	wisands	ğ…ğŒ¹ğƒğŒ°ğŒ½ğƒ	wisans				
climb	infinitive			ğƒğ„ğŒ´ğŒ¹ğŒ²ğŒ°ğŒ½	steigan	ğƒğ„ğŒ´ğŒ¹ğŒ²ğŒ°ğŒ½	steigan	ğƒğ„ğŒ´ğŒ¹ğŒ²ğŒ°ğŒ½	steigan	#	class 1 strong
climb	indicative	1	singular	ğƒğ„ğŒ´ğŒ¹ğŒ²ğŒ°	steiga	ğƒğ„ğŒ°ğŒ¹ğŒ²	staig	ğƒğ„ğŒ´ğŒ¹ğŒ²ğŒ°ğŒ³ğŒ°	steigada		
climb	indicative	2	singular	ğƒğ„ğŒ´ğŒ¹ğŒ²ğŒ¹ğƒ	steigis	ğƒğ„ğŒ°ğŒ¹ğŒ²ğ„	staigt	ğƒğ„ğŒ´ğŒ¹ğŒ²ğŒ°ğŒ¶ğŒ°	steigaza		
climb	indicative	3	singular	ğƒğ„ğŒ´ğŒ¹ğŒ²ğŒ¹ğŒ¸	steigiÃ¾	ğƒğ„ğŒ°ğŒ¹ğŒ²	staig	ğƒğ„ğŒ´ğŒ¹ğŒ²ğŒ°ğŒ³ğŒ°	steigada		
climb	indicative	1	dual	ğƒğ„ğŒ´ğŒ¹ğŒ²ğ‰ğƒ	steigÅs	ğƒğ„ğŒ¹ğŒ²ğŒ¿	stigu	â€”	â€”		
climb	indicative	2	dual	ğƒğ„ğŒ´ğŒ¹ğŒ²ğŒ°ğ„ğƒ	steigats	ğƒğ„ğŒ¹ğŒ²ğŒ¿ğ„ğƒ	stiguts	â€”	â€”		
climb	indicative	1	plural	ğƒğ„ğŒ´ğŒ¹ğŒ²ğŒ°ğŒ¼	steigam	ğƒğ„ğŒ¹ğŒ²ğŒ¿ğŒ¼	stigum	ğƒğ„ğŒ´ğŒ¹ğŒ²ğŒ°ğŒ½ğŒ³ğŒ°	steiganda		
climb	indicative	2	plural	ğƒğ„ğŒ´ğŒ¹ğŒ²ğŒ¹ğŒ¸	steigiÃ¾	ğƒğ„ğŒ¹ğŒ²ğŒ¿ğŒ¸	stiguÃ¾	ğƒğ„ğŒ´ğŒ¹ğŒ²ğŒ°ğŒ½ğŒ³ğŒ°	steiganda		
climb	indicative	3	plural	ğƒğ„ğŒ´ğŒ¹ğŒ²ğŒ°ğŒ½ğŒ³	steigand	ğƒğ„ğŒ¹ğŒ²ğŒ¿ğŒ½	stigun	ğƒğ„ğŒ´ğŒ¹ğŒ²ğŒ°ğŒ½ğŒ³ğŒ°	steiganda		
climb	subjunctive	2	singular	ğƒğ„ğŒ´ğŒ¹ğŒ²ğŒ°ğŒ¿	steigau	ğƒğ„ğŒ¹ğŒ²ğŒ¾ğŒ°ğŒ¿	stigjau	ğƒğ„ğŒ´ğŒ¹ğŒ²ğŒ°ğŒ¹ğŒ³ğŒ°ğŒ¿	steigaidau		
climb	subjunctive	3	singular	ğƒğ„ğŒ´ğŒ¹ğŒ²ğŒ°ğŒ¹ğƒ	steigais	ğƒğ„ğŒ¹ğŒ²ğŒ´ğŒ¹ğƒ	stigeis	ğƒğ„ğŒ´ğŒ¹ğŒ²ğŒ°ğŒ¹ğŒ¶ğŒ°ğŒ¿	steigaizau		
climb	subjunctive	2	dual	ğƒğ„ğŒ´ğŒ¹ğŒ²ğŒ°ğŒ¹	steigai	ğƒğ„ğŒ¹ğŒ²ğŒ¹	stigi	ğƒğ„ğŒ´ğŒ¹ğŒ²ğŒ°ğŒ¹ğŒ³ğŒ°ğŒ¿	steigaidau		
climb	subjunctive	2	plural	ğƒğ„ğŒ´ğŒ¹ğŒ²ğŒ°ğŒ¹ğ…ğŒ°	steigaiwa	ğƒğ„ğŒ¹ğŒ²ğŒ´ğŒ¹ğ…ğŒ°	stigeiwa	â€”	â€”		
climb	subjunctive	3	plural	ğƒğ„ğŒ´ğŒ¹ğŒ²ğŒ°ğŒ¹ğ„ğƒ	steigaits	ğƒğ„ğŒ¹ğŒ²ğŒ´ğŒ¹ğ„ğƒ	stigeits	â€”	â€”		
climb	subjunctive	1	plural	ğƒğ„ğŒ´ğŒ¹ğŒ²ğŒ°ğŒ¹ğŒ¼ğŒ°	steigaima	ğƒğ„ğŒ¹ğŒ²ğŒ´ğŒ¹ğŒ¼ğŒ°	stigeima	ğƒğ„ğŒ´ğŒ¹ğŒ²ğŒ°ğŒ¹ğŒ½ğŒ³ğŒ°ğŒ¿	steigaindau		
climb	subjunctive	2	plural	ğƒğ„ğŒ´ğŒ¹ğŒ²ğŒ°ğŒ¹ğŒ¸	steigaiÃ¾	ğƒğ„ğŒ¹ğŒ²ğŒ´ğŒ¹ğŒ¸	stigeiÃ¾	ğƒğ„ğŒ´ğŒ¹ğŒ²ğŒ°ğŒ¹ğŒ½ğŒ³ğŒ°ğŒ¿	steigaindau		
climb	subjunctive	3	plural	ğƒğ„ğŒ´ğŒ¹ğŒ²ğŒ°ğŒ¹ğŒ½ğŒ°	steigaina	ğƒğ„ğŒ¹ğŒ²ğŒ´ğŒ¹ğŒ½ğŒ°	stigeina	ğƒğ„ğŒ´ğŒ¹ğŒ²ğŒ°ğŒ¹ğŒ½ğŒ³ğŒ°ğŒ¿	steigaindau		
climb	imperative	2	singular	ğƒğ„ğŒ´ğŒ¹ğŒ²	steig						
climb	imperative	3	singular	ğƒğ„ğŒ´ğŒ¹ğŒ²ğŒ°ğŒ³ğŒ°ğŒ¿	steigadau						
climb	imperative	2	dual	ğƒğ„ğŒ´ğŒ¹ğŒ²ğŒ°ğ„ğƒ	steigats						
climb	imperative	2	plural	ğƒğ„ğŒ´ğŒ¹ğŒ²ğŒ¹ğŒ¸	steigiÃ¾						
climb	imperative	3	plural	ğƒğ„ğŒ´ğŒ¹ğŒ²ğŒ°ğŒ½ğŒ³ğŒ°ğŒ¿	steigandau						
climb	participle			ğƒğ„ğŒ´ğŒ¹ğŒ²ğŒ°ğŒ½ğŒ³ğƒ	steigands	ğƒğ„ğŒ¹ğŒ²ğŒ°ğŒ½ğƒ	stigans				
direct	infinitive			ğ„ğŒ¹ğŒ¿ğŒ·ğŒ°ğŒ½	tiuhan	ğ„ğŒ¹ğŒ¿ğŒ·ğŒ°ğŒ½	tiuhan	ğ„ğŒ¹ğŒ¿ğŒ·ğŒ°ğŒ½	tiuhan	#	class 2 strong
direct	indicative	1	singular	ğ„ğŒ¹ğŒ¿ğŒ·ğŒ°	tiuha	ğ„ğŒ°ğŒ¿ğŒ·	tauh	ğ„ğŒ¹ğŒ¿ğŒ·ğŒ°ğŒ³ğŒ°	tiuhada		
direct	indicative	2	singular	ğ„ğŒ¹ğŒ¿ğŒ·ğŒ¹ğƒ	tiuhis	ğ„ğŒ°ğŒ¿ğŒ·ğ„	tauht	ğ„ğŒ¹ğŒ¿ğŒ·ğŒ°ğŒ¶ğŒ°	tiuhaza		
direct	indicative	3	singular	ğ„ğŒ¹ğŒ¿ğŒ·ğŒ¹ğŒ¸	tiuhiÃ¾	ğ„ğŒ°ğŒ¿ğŒ·	tauh	ğ„ğŒ¹ğŒ¿ğŒ·ğŒ°ğŒ³ğŒ°	tiuhada		
direct	indicative	1	dual	ğ„ğŒ¹ğŒ¿ğŒ·ğ‰ğƒ	tiuhÅs	ğ„ğŒ°ğŒ¿ğŒ·ğŒ¿	tauhu	â€”	â€”		
direct	indicative	2	dual	ğ„ğŒ¹ğŒ¿ğŒ·ğŒ°ğ„ğƒ	tiuhats	ğ„ğŒ°ğŒ¿ğŒ·ğŒ¿ğ„ğƒ	tauhuts	â€”	â€”		
direct	indicative	1	plural	ğ„ğŒ¹ğŒ¿ğŒ·ğŒ°ğŒ¼	tiuham	ğ„ğŒ°ğŒ¿ğŒ·ğŒ¿ğŒ¼	tauhum	ğ„ğŒ¹ğŒ¿ğŒ·ğŒ°ğŒ½ğŒ³ğŒ°	tiuhanda		
direct	indicative	2	plural	ğ„ğŒ¹ğŒ¿ğŒ·ğŒ¹ğŒ¸	tiuhiÃ¾	ğ„ğŒ°ğŒ¿ğŒ·ğŒ¿ğŒ¸	tauhuÃ¾	ğ„ğŒ¹ğŒ¿ğŒ·ğŒ°ğŒ½ğŒ³ğŒ°	tiuhanda		
direct	indicative	3	plural	ğ„ğŒ¹ğŒ¿ğŒ·ğŒ°ğŒ½ğŒ³	tiuhand	ğ„ğŒ°ğŒ¿ğŒ·ğŒ¿ğŒ½	tauhun	ğ„ğŒ¹ğŒ¿ğŒ·ğŒ°ğŒ½ğŒ³ğŒ°	tiuhanda		
direct	subjunctive	2	singular	ğ„ğŒ¹ğŒ¿ğŒ·ğŒ°ğŒ¿	tiuhau	ğ„ğŒ°ğŒ¿ğŒ·ğŒ¾ğŒ°ğŒ¿	tauhjau	ğ„ğŒ¹ğŒ¿ğŒ·ğŒ°ğŒ¹ğŒ³ğŒ°ğŒ¿	tiuhaidau		
direct	subjunctive	3	singular	ğ„ğŒ¹ğŒ¿ğŒ·ğŒ°ğŒ¹ğƒ	tiuhais	ğ„ğŒ°ğŒ¿ğŒ·ğŒ´ğŒ¹ğƒ	tauheis	ğ„ğŒ¹ğŒ¿ğŒ·ğŒ°ğŒ¹ğŒ¶ğŒ°ğŒ¿	tiuhaizau		
direct	subjunctive	2	dual	ğ„ğŒ¹ğŒ¿ğŒ·ğŒ°ğŒ¹	tiuhai	ğ„ğŒ°ğŒ¿ğŒ·ğŒ¹	tauhi	ğ„ğŒ¹ğŒ¿ğŒ·ğŒ°ğŒ¹ğŒ³ğŒ°ğŒ¿	tiuhaidau		
direct	subjunctive	2	plural	ğ„ğŒ¹ğŒ¿ğŒ·ğŒ°ğŒ¹ğ…ğŒ°	tiuhaiwa	ğ„ğŒ°ğŒ¿ğŒ·ğŒ´ğŒ¹ğ…ğŒ°	tauheiwa	â€”	â€”		
direct	subjunctive	3	plural	ğ„ğŒ¹ğŒ¿ğŒ·ğŒ°ğŒ¹ğ„ğƒ	tiuhaits	ğ„ğŒ°ğŒ¿ğŒ·ğŒ´ğŒ¹ğ„ğƒ	tauheits	â€”	â€”		
direct	subjunctive	1	plural	ğ„ğŒ¹ğŒ¿ğŒ·ğŒ°ğŒ¹ğŒ¼ğŒ°	tiuhaima	ğ„ğŒ°ğŒ¿ğŒ·ğŒ´ğŒ¹ğŒ¼ğŒ°	tauheima	ğ„ğŒ¹ğŒ¿ğŒ·ğŒ°ğŒ¹ğŒ½ğŒ³ğŒ°ğŒ¿	tiuhaindau		
direct	subjunctive	2	plural	ğ„ğŒ¹ğŒ¿ğŒ·ğŒ°ğŒ¹ğŒ¸	tiuhaiÃ¾	ğ„ğŒ°ğŒ¿ğŒ·ğŒ´ğŒ¹ğŒ¸	tauheiÃ¾	ğ„ğŒ¹ğŒ¿ğŒ·ğŒ°ğŒ¹ğŒ½ğŒ³ğŒ°ğŒ¿	tiuhaindau		
direct	subjunctive	3	plural	ğ„ğŒ¹ğŒ¿ğŒ·ğŒ°ğŒ¹ğŒ½ğŒ°	tiuhaina	ğ„ğŒ°ğŒ¿ğŒ·ğŒ´ğŒ¹ğŒ½ğŒ°	tauheina	ğ„ğŒ¹ğŒ¿ğŒ·ğŒ°ğŒ¹ğŒ½ğŒ³ğŒ°ğŒ¿	tiuhaindau		
direct	imperative	2	singular	ğ„ğŒ¹ğŒ¿ğŒ·	tiuh						
direct	imperative	3	singular	ğ„ğŒ¹ğŒ¿ğŒ·ğŒ°ğŒ³ğŒ°ğŒ¿	tiuhadau						
direct	imperative	2	dual	ğ„ğŒ¹ğŒ¿ğŒ·ğŒ°ğ„ğƒ	tiuhats						
direct	imperative	2	plural	ğ„ğŒ¹ğŒ¿ğŒ·ğŒ¹ğŒ¸	tiuhiÃ¾						
direct	imperative	3	plural	ğ„ğŒ¹ğŒ¿ğŒ·ğŒ°ğŒ½ğŒ³ğŒ°ğŒ¿	tiuhandau						
direct	participle			ğ„ğŒ¹ğŒ¿ğŒ·ğŒ°ğŒ½ğŒ³ğƒ	tiuhands	ğ„ğŒ°ğŒ¿ğŒ·ğŒ°ğŒ½ğƒ	tauhans				
displease	infinitive			ğŒ³ğ‚ğ‰ğŒ±ğŒ¾ğŒ°ğŒ½	drobjan	ğŒ³ğ‚ğ‰ğŒ±ğŒ¾ğŒ°ğŒ½	drobjan	ğŒ³ğ‚ğ‰ğŒ±ğŒ¾ğŒ°ğŒ½	drobjan	#	class 1 weak
displease	indicative	1	singular	ğŒ³ğ‚ğ‰ğŒ±ğŒ¾ğŒ°	drobja	ğŒ³ğ‚ğ‰ğŒ±ğŒ¹ğŒ³ğŒ°	drobida	ğŒ³ğ‚ğ‰ğŒ±ğŒ¾ğŒ°ğŒ³ğŒ°	drobjada		
displease	indicative	2	singular	ğŒ³ğ‚ğ‰ğŒ±ğŒ´ğŒ¹ğƒ	drobeis	ğŒ³ğ‚ğ‰ğŒ±ğŒ¹ğŒ³ğŒ´ğƒ	drobidÄ“s	ğŒ³ğ‚ğ‰ğŒ±ğŒ¾ğŒ°ğŒ¶ğŒ°	drobjaza		
displease	indicative	3	singular	ğŒ³ğ‚ğ‰ğŒ±ğŒ´ğŒ¹ğŒ¸	drobeiÃ¾	ğŒ³ğ‚ğ‰ğŒ±ğŒ¹ğŒ³ğŒ°	drobida	ğŒ³ğ‚ğ‰ğŒ±ğŒ¾ğŒ°ğŒ³ğŒ°	drobjada		
displease	indicative	1	dual	ğŒ³ğ‚ğ‰ğŒ±ğŒ¾ğ‰ğƒ	drobjÅs	ğŒ³ğ‚ğ‰ğŒ±ğŒ¹ğŒ³ğŒ´ğŒ³ğŒ¿	drobidÄ“du	â€”	â€”		
displease	indicative	2	dual	ğŒ³ğ‚ğ‰ğŒ±ğŒ¾ğŒ°ğ„ğƒ	drobjats	ğŒ³ğ‚ğ‰ğŒ±ğŒ¹ğŒ³ğŒ´ğŒ³ğŒ¿ğ„ğƒ	drobidÄ“duts	â€”	â€”		
displease	indicative	1	plural	ğŒ³ğ‚ğ‰ğŒ±ğŒ¾ğŒ°ğŒ¼	drobjam	ğŒ³ğ‚ğ‰ğŒ±ğŒ¹ğŒ³ğŒ´ğŒ³ğŒ¿ğŒ¼	drobidÄ“dum	ğŒ³ğ‚ğ‰ğŒ±ğŒ¾ğŒ°ğŒ½ğŒ³ğŒ°	drobjanda		
displease	indicative	2	plural	ğŒ³ğ‚ğ‰ğŒ±ğŒ´ğŒ¹ğŒ¸	drobeiÃ¾	ğŒ³ğ‚ğ‰ğŒ±ğŒ¹ğŒ³ğŒ´ğŒ³ğŒ¿ğŒ¸	drobidÄ“duÃ¾	ğŒ³ğ‚ğ‰ğŒ±ğŒ¾ğŒ°ğŒ½ğŒ³ğŒ°	drobjanda		
displease	indicative	3	plural	ğŒ³ğ‚ğ‰ğŒ±ğŒ¾ğŒ°ğŒ½ğŒ³	drobjand	ğŒ³ğ‚ğ‰ğŒ±ğŒ¹ğŒ³ğŒ´ğŒ³ğŒ¿ğŒ½	drobidÄ“dun	ğŒ³ğ‚ğ‰ğŒ±ğŒ¾ğŒ°ğŒ½ğŒ³ğŒ°	drobjanda		
displease	subjunctive	2	singular	ğŒ³ğ‚ğ‰ğŒ±ğŒ¾ğŒ°ğŒ¿	drobjau	ğŒ³ğ‚ğ‰ğŒ±ğŒ¹ğŒ³ğŒ´ğŒ³ğŒ¾ğŒ°ğŒ¿	drobidÄ“djau	ğŒ³ğ‚ğ‰ğŒ±ğŒ¾ğŒ°ğŒ¹ğŒ³ğŒ°ğŒ¿	drobjaidau		
displease	subjunctive	3	singular	ğŒ³ğ‚ğ‰ğŒ±ğŒ¾ğŒ°ğŒ¹ğƒ	drobjais	ğŒ³ğ‚ğ‰ğŒ±ğŒ¹ğŒ³ğŒ´ğŒ³ğŒ´ğŒ¹ğƒ	drobidÄ“deis	ğŒ³ğ‚ğ‰ğŒ±ğŒ¾ğŒ°ğŒ¹ğŒ¶ğŒ°ğŒ¿	drobjaizau		
displease	subjunctive	2	dual	ğŒ³ğ‚ğ‰ğŒ±ğŒ¾ğŒ°ğŒ¹	drobjai	ğŒ³ğ‚ğ‰ğŒ±ğŒ¹ğŒ³ğŒ´ğŒ³ğŒ¹	drobidÄ“di	ğŒ³ğ‚ğ‰ğŒ±ğŒ¾ğŒ°ğŒ¹ğŒ³ğŒ°ğŒ¿	drobjaidau		
displease	subjunctive	2	plural	ğŒ³ğ‚ğ‰ğŒ±ğŒ¾ğŒ°ğŒ¹ğ…ğŒ°	drobjaiwa	ğŒ³ğ‚ğ‰ğŒ±ğŒ¹ğŒ³ğŒ´ğŒ³ğŒ´ğŒ¹ğ…ğŒ°	drobidÄ“deiwa	â€”	â€”		
displease	subjunctive	3	plural	ğŒ³ğ‚ğ‰ğŒ±ğŒ¾ğŒ°ğŒ¹ğ„ğƒ	drobjaits	ğŒ³ğ‚ğ‰ğŒ±ğŒ¹ğŒ³ğŒ´ğŒ³ğŒ´ğŒ¹ğ„ğƒ	drobidÄ“deits	â€”	â€”		
displease	subjunctive	1	plural	ğŒ³ğ‚ğ‰ğŒ±ğŒ¾ğŒ°ğŒ¹ğŒ¼ğŒ°	drobjaima	ğŒ³ğ‚ğ‰ğŒ±ğŒ¹ğŒ³ğŒ´ğŒ³ğŒ´ğŒ¹ğŒ¼ğŒ°	drobidÄ“deima	ğŒ³ğ‚ğ‰ğŒ±ğŒ¾ğŒ°ğŒ¹ğŒ½ğŒ³ğŒ°ğŒ¿	drobjaindau		
displease	subjunctive	2	plural	ğŒ³ğ‚ğ‰ğŒ±ğŒ¾ğŒ°ğŒ¹ğŒ¸	drobjaiÃ¾	ğŒ³ğ‚ğ‰ğŒ±ğŒ¹ğŒ³ğŒ´ğŒ³ğŒ´ğŒ¹ğŒ¸	drobidÄ“deiÃ¾	ğŒ³ğ‚ğ‰ğŒ±ğŒ¾ğŒ°ğŒ¹ğŒ½ğŒ³ğŒ°ğŒ¿	drobjaindau		
displease	subjunctive	3	plural	ğŒ³ğ‚ğ‰ğŒ±ğŒ¾ğŒ°ğŒ¹ğŒ½ğŒ°	drobjaina	ğŒ³ğ‚ğ‰ğŒ±ğŒ¹ğŒ³ğŒ´ğŒ³ğŒ´ğŒ¹ğŒ½ğŒ°	drobidÄ“deina	ğŒ³ğ‚ğ‰ğŒ±ğŒ¾ğŒ°ğŒ¹ğŒ½ğŒ³ğŒ°ğŒ¿	drobjaindau		
displease	imperative	2	singular	ğŒ³ğ‚ğ‰ğŒ±ğŒ´ğŒ¹	drobei						
displease	imperative	3	singular	ğŒ³ğ‚ğ‰ğŒ±ğŒ¾ğŒ°ğŒ³ğŒ°ğŒ¿	drobjadau						
displease	imperative	2	dual	ğŒ³ğ‚ğ‰ğŒ±ğŒ¾ğŒ°ğ„ğƒ	drobjats						
displease	imperative	2	plural	ğŒ³ğ‚ğ‰ğŒ±ğŒ´ğŒ¹ğŒ¸	drobeiÃ¾						
displease	imperative	3	plural	ğŒ³ğ‚ğ‰ğŒ±ğŒ¾ğŒ°ğŒ½ğŒ³ğŒ°ğŒ¿	drobjandau						
displease	participle			ğŒ³ğ‚ğ‰ğŒ±ğŒ¾ğŒ°ğŒ½ğŒ³ğƒ	drobjands	ğŒ³ğ‚ğ‰ğŒ±ğŒ¹ğŒ¸ğƒ	drobiÃ¾s				
eat	infinitive			ğŒ¹ğ„ğŒ°ğŒ½	itan	ğŒ¹ğ„ğŒ°ğŒ½	itan	ğŒ¹ğ„ğŒ°ğŒ½	itan	#	class 5 strong, irregular
eat	indicative	1	singular	ğŒ¹ğ„ğŒ°	ita	ğŒ´ğ„Ä“	t	ğŒ¹ğ„ğŒ°ğŒ³ğŒ°	itada		
eat	indicative	2	singular	ğŒ¹ğ„ğŒ¹ğƒ	itis	ğŒ´ğƒğ„Ä“	st	ğŒ¹ğ„ğŒ°ğŒ¶ğŒ°	itaza		
eat	indicative	3	singular	ğŒ¹ğ„ğŒ¹ğŒ¸	itiÃ¾	ğŒ´ğ„Ä“	t	ğŒ¹ğ„ğŒ°ğŒ³ğŒ°	itada		
eat	indicative	1	dual	ğŒ¹ğ„ğ‰ğƒ	itÅs	ğŒ´ğ„ğŒ¿Ä“	tu	â€”	â€”		
eat	indicative	2	dual	ğŒ¹ğ„ğŒ°ğ„ğƒ	itats	ğŒ´ğ„ğŒ¿ğ„ğƒÄ“	tuts	â€”	â€”		
eat	indicative	1	plural	ğŒ¹ğ„ğŒ°ğŒ¼	itam	ğŒ´ğ„ğŒ¿ğŒ¼Ä“	tum	ğŒ¹ğ„ğŒ°ğŒ½ğŒ³ğŒ°	itanda		
eat	indicative	2	plural	ğŒ¹ğ„ğŒ¹ğŒ¸	itiÃ¾	ğŒ´ğ„ğŒ¿ğŒ¸Ä“	tuÃ¾	ğŒ¹ğ„ğŒ°ğŒ½ğŒ³ğŒ°	itanda		
eat	indicative	3	plural	ğŒ¹ğ„ğŒ°ğŒ½ğŒ³	itand	ğŒ´ğ„ğŒ¿ğŒ½Ä“	tun	ğŒ¹ğ„ğŒ°ğŒ½ğŒ³ğŒ°	itanda		
eat	subjunctive	2	singular	ğŒ¹ğ„ğŒ°ğŒ¿	itau	ğŒ´ğ„ğŒ¾ğŒ°ğŒ¿Ä“	tjau	ğŒ¹ğ„ğŒ°ğŒ¹ğŒ³ğŒ°ğŒ¿	itaidau		
eat	subjunctive	3	singular	ğŒ¹ğ„ğŒ°ğŒ¹ğƒ	itais	ğŒ´ğ„ğŒ´ğŒ¹ğƒÄ“	teis	ğŒ¹ğ„ğŒ°ğŒ¹ğŒ¶ğŒ°ğŒ¿	itaizau		
eat	subjunctive	2	dual	ğŒ¹ğ„ğŒ°ğŒ¹	itai	ğŒ´ğ„ğŒ¹Ä“	ti	ğŒ¹ğ„ğŒ°ğŒ¹ğŒ³ğŒ°ğŒ¿	itaidau		
eat	subjunctive	2	plural	ğŒ¹ğ„ğŒ°ğŒ¹ğ…ğŒ°	itaiwa	ğŒ´ğ„ğŒ´ğŒ¹ğ…ğŒ°Ä“	teiwa	â€”	â€”		
eat	subjunctive	3	plural	ğŒ¹ğ„ğŒ°ğŒ¹ğ„ğƒ	itaits	ğŒ´ğ„ğŒ´ğŒ¹ğ„ğƒÄ“	teits	â€”	â€”		
eat	subjunctive	1	plural	ğŒ¹ğ„ğŒ°ğŒ¹ğŒ¼ğŒ°	itaima	ğŒ´ğ„ğŒ´ğŒ¹ğŒ¼ğŒ°Ä“	teima	ğŒ¹ğ„ğŒ°ğŒ¹ğŒ½ğŒ³ğŒ°ğŒ¿	itaindau		
eat	subjunctive	2	plural	ğŒ¹ğ„ğŒ°ğŒ¹ğŒ¸	itaiÃ¾	ğŒ´ğ„ğŒ´ğŒ¹ğŒ¸Ä“	teiÃ¾	ğŒ¹ğ„ğŒ°ğŒ¹ğŒ½ğŒ³ğŒ°ğŒ¿	itaindau		
eat	subjunctive	3	plural	ğŒ¹ğ„ğŒ°ğŒ¹ğŒ½ğŒ°	itaina	ğŒ´ğ„ğŒ´ğŒ¹ğŒ½ğŒ°Ä“	teina	ğŒ¹ğ„ğŒ°ğŒ¹ğŒ½ğŒ³ğŒ°ğŒ¿	itaindau		
eat	imperative	2	singular	ğŒ¹ğ„	it						
eat	imperative	3	singular	ğŒ¹ğ„ğŒ°ğŒ³ğŒ°ğŒ¿	itadau						
eat	imperative	2	dual	ğŒ¹ğ„ğŒ°ğ„ğƒ	itats						
eat	imperative	2	plural	ğŒ¹ğ„ğŒ¹ğŒ¸	itiÃ¾						
eat	imperative	3	plural	ğŒ¹ğ„ğŒ°ğŒ½ğŒ³ğŒ°ğŒ¿	itandau						
eat	participle			ğŒ¹ğ„ğŒ°ğŒ½ğŒ³ğƒ	itands	ğŒ¹ğ„ğŒ°ğŒ½ğƒ	itans				
endure	infinitive			ğŒ²ğŒ°ğŒ±ğŒ´ğŒ¹ğŒ³ğŒ°ğŒ½	gabeidan	ğŒ²ğŒ°ğŒ±ğŒ´ğŒ¹ğŒ³ğŒ°ğŒ½	gabeidan	ğŒ²ğŒ°ğŒ±ğŒ´ğŒ¹ğŒ³ğŒ°ğŒ½	gabeidan	#	class 1 strong
endure	indicative	1	singular	ğŒ²ğŒ°ğŒ±ğŒ´ğŒ¹ğŒ³ğŒ°	gabeida	ğŒ²ğŒ°ğŒ±ğŒ°ğŒ¹ğŒ¸	gabaiÃ¾	â€”	â€”		
endure	indicative	2	singular	ğŒ²ğŒ°ğŒ±ğŒ´ğŒ¹ğŒ³ğŒ¹ğƒ	gabeidis	ğŒ²ğŒ°ğŒ±ğŒ°ğŒ¹ğƒğ„	gabaist	â€”	â€”		
endure	indicative	3	singular	ğŒ²ğŒ°ğŒ±ğŒ´ğŒ¹ğŒ³ğŒ¹ğŒ¸	gabeidiÃ¾	ğŒ²ğŒ°ğŒ±ğŒ°ğŒ¹ğŒ¸	gabaiÃ¾	â€”	â€”		
endure	indicative	1	dual	ğŒ²ğŒ°ğŒ±ğŒ´ğŒ¹ğŒ³ğ‰ğƒ	gabeidÅs	ğŒ²ğŒ°ğŒ±ğŒ¹ğŒ³ğŒ¿	gabidu	â€”	â€”		
endure	indicative	2	dual	ğŒ²ğŒ°ğŒ±ğŒ´ğŒ¹ğŒ³ğŒ°ğ„ğƒ	gabeidats	ğŒ²ğŒ°ğŒ±ğŒ¹ğŒ³ğŒ¿ğ„ğƒ	gabiduts	â€”	â€”		
endure	indicative	1	plural	ğŒ²ğŒ°ğŒ±ğŒ´ğŒ¹ğŒ³ğŒ°ğŒ¼	gabeidam	ğŒ²ğŒ°ğŒ±ğŒ¹ğŒ³ğŒ¿ğŒ¼	gabidum	â€”	â€”		
endure	indicative	2	plural	ğŒ²ğŒ°ğŒ±ğŒ´ğŒ¹ğŒ³ğŒ¹ğŒ¸	gabeidiÃ¾	ğŒ²ğŒ°ğŒ±ğŒ¹ğŒ³ğŒ¿ğŒ¸	gabiduÃ¾	â€”	â€”		
endure	indicative	3	plural	ğŒ²ğŒ°ğŒ±ğŒ´ğŒ¹ğŒ³ğŒ°ğŒ½ğŒ³	gabeidand	ğŒ²ğŒ°ğŒ±ğŒ¹ğŒ³ğŒ¿ğŒ½	gabidun	â€”	â€”		
endure	subjunctive	2	singular	ğŒ²ğŒ°ğŒ±ğŒ´ğŒ¹ğŒ³ğŒ°ğŒ¿	gabeidau	ğŒ²ğŒ°ğŒ±ğŒ¹ğŒ³ğŒ¾ğŒ°ğŒ¿	gabidjau	â€”	â€”		
endure	subjunctive	3	singular	ğŒ²ğŒ°ğŒ±ğŒ´ğŒ¹ğŒ³ğŒ°ğŒ¹ğƒ	gabeidais	ğŒ²ğŒ°ğŒ±ğŒ¹ğŒ³ğŒ´ğŒ¹ğƒ	gabideis	â€”	â€”		
endure	subjunctive	2	dual	ğŒ²ğŒ°ğŒ±ğŒ´ğŒ¹ğŒ³ğŒ°ğŒ¹	gabeidai	ğŒ²ğŒ°ğŒ±ğŒ¹ğŒ³ğŒ¹	gabidi	â€”	â€”		
endure	subjunctive	2	plural	ğŒ²ğŒ°ğŒ±ğŒ´ğŒ¹ğŒ³ğŒ°ğŒ¹ğ…ğŒ°	gabeidaiwa	ğŒ²ğŒ°ğŒ±ğŒ¹ğŒ³ğŒ´ğŒ¹ğ…ğŒ°	gabideiwa	â€”	â€”		
endure	subjunctive	3	plural	ğŒ²ğŒ°ğŒ±ğŒ´ğŒ¹ğŒ³ğŒ°ğŒ¹ğ„ğƒ	gabeidaits	ğŒ²ğŒ°ğŒ±ğŒ¹ğŒ³ğŒ´ğŒ¹ğ„ğƒ	gabideits	â€”	â€”		
endure	subjunctive	1	plural	ğŒ²ğŒ°ğŒ±ğŒ´ğŒ¹ğŒ³ğŒ°ğŒ¹ğŒ¼ğŒ°	gabeidaima	ğŒ²ğŒ°ğŒ±ğŒ¹ğŒ³ğŒ´ğŒ¹ğŒ¼ğŒ°	gabideima	â€”	â€”		
endure	subjunctive	2	plural	ğŒ²ğŒ°ğŒ±ğŒ´ğŒ¹ğŒ³ğŒ°ğŒ¹ğŒ¸	gabeidaiÃ¾	ğŒ²ğŒ°ğŒ±ğŒ¹ğŒ³ğŒ´ğŒ¹ğŒ¸	gabideiÃ¾	â€”	â€”		
endure	subjunctive	3	plural	ğŒ²ğŒ°ğŒ±ğŒ´ğŒ¹ğŒ³ğŒ°ğŒ¹ğŒ½ğŒ°	gabeidaina	ğŒ²ğŒ°ğŒ±ğŒ¹ğŒ³ğŒ´ğŒ¹ğŒ½ğŒ°	gabideina	â€”	â€”		
endure	imperative	2	singular	ğŒ²ğŒ°ğŒ±ğŒ´ğŒ¹ğŒ³	gabeid						
endure	imperative	3	singular	ğŒ²ğŒ°ğŒ±ğŒ´ğŒ¹ğŒ³ğŒ°ğŒ³ğŒ°ğŒ¿	gabeidadau						
endure	imperative	2	dual	ğŒ²ğŒ°ğŒ±ğŒ´ğŒ¹ğŒ³ğŒ°ğ„ğƒ	gabeidats						
endure	imperative	2	plural	ğŒ²ğŒ°ğŒ±ğŒ´ğŒ¹ğŒ³ğŒ¹ğŒ¸	gabeidiÃ¾						
endure	imperative	3	plural	ğŒ²ğŒ°ğŒ±ğŒ´ğŒ¹ğŒ³ğŒ°ğŒ½ğŒ³ğŒ°ğŒ¿	gabeidandau						
endure	participle			ğŒ²ğŒ°ğŒ±ğŒ´ğŒ¹ğŒ³ğŒ°ğŒ½ğŒ³ğƒ	gabeidands	ğŒ²ğŒ°ğŒ±ğŒ¹ğŒ³ğŒ°ğŒ½ğƒ	gabidans				
fall	infinitive			ğŒ³ğ‚ğŒ¹ğŒ¿ğƒğŒ°ğŒ½	driusan	ğŒ³ğ‚ğŒ¹ğŒ¿ğƒğŒ°ğŒ½	driusan	ğŒ³ğ‚ğŒ¹ğŒ¿ğƒğŒ°ğŒ½	driusan	#	class 2 strong
fall	indicative	1	singular	ğŒ³ğ‚ğŒ¹ğŒ¿ğƒğŒ°	driusa	ğŒ³ğ‚ğŒ°ğŒ¿ğƒ	draus	ğŒ³ğ‚ğŒ¹ğŒ¿ğƒğŒ°ğŒ³ğŒ°	driusada		
fall	indicative	2	singular	ğŒ³ğ‚ğŒ¹ğŒ¿ğƒğŒ¹ğƒ	driusis	ğŒ³ğ‚ğŒ°ğŒ¿ğƒğ„	draust	ğŒ³ğ‚ğŒ¹ğŒ¿ğƒğŒ°ğŒ¶ğŒ°	driusaza		
fall	indicative	3	singular	ğŒ³ğ‚ğŒ¹ğŒ¿ğƒğŒ¹ğŒ¸	driusiÃ¾	ğŒ³ğ‚ğŒ°ğŒ¿ğƒ	draus	ğŒ³ğ‚ğŒ¹ğŒ¿ğƒğŒ°ğŒ³ğŒ°	driusada		
fall	indicative	1	dual	ğŒ³ğ‚ğŒ¹ğŒ¿ğƒğ‰ğƒ	driusÅs	ğŒ³ğ‚ğŒ¿ğƒğŒ¿	drusu	â€”	â€”		
fall	indicative	2	dual	ğŒ³ğ‚ğŒ¹ğŒ¿ğƒğŒ°ğ„ğƒ	driusats	ğŒ³ğ‚ğŒ¿ğƒğŒ¿ğ„ğƒ	drusuts	â€”	â€”		
fall	indicative	1	plural	ğŒ³ğ‚ğŒ¹ğŒ¿ğƒğŒ°ğŒ¼	driusam	ğŒ³ğ‚ğŒ¿ğƒğŒ¿ğŒ¼	drusum	ğŒ³ğ‚ğŒ¹ğŒ¿ğƒğŒ°ğŒ½ğŒ³ğŒ°	driusanda		
fall	indicative	2	plural	ğŒ³ğ‚ğŒ¹ğŒ¿ğƒğŒ¹ğŒ¸	driusiÃ¾	ğŒ³ğ‚ğŒ¿ğƒğŒ¿ğŒ¸	drusuÃ¾	ğŒ³ğ‚ğŒ¹ğŒ¿ğƒğŒ°ğŒ½ğŒ³ğŒ°	driusanda		
fall	indicative	3	plural	ğŒ³ğ‚ğŒ¹ğŒ¿ğƒğŒ°ğŒ½ğŒ³	driusand	ğŒ³ğ‚ğŒ¿ğƒğŒ¿ğŒ½	drusun	ğŒ³ğ‚ğŒ¹ğŒ¿ğƒğŒ°ğŒ½ğŒ³ğŒ°	driusanda		
fall	subjunctive	2	singular	ğŒ³ğ‚ğŒ¹ğŒ¿ğƒğŒ°ğŒ¿	driusau	ğŒ³ğ‚ğŒ¿ğƒğŒ¾ğŒ°ğŒ¿	drusjau	ğŒ³ğ‚ğŒ¹ğŒ¿ğƒğŒ°ğŒ¹ğŒ³ğŒ°ğŒ¿	driusaidau		
fall	subjunctive	3	singular	ğŒ³ğ‚ğŒ¹ğŒ¿ğƒğŒ°ğŒ¹ğƒ	driusais	ğŒ³ğ‚ğŒ¿ğƒğŒ´ğŒ¹ğƒ	druseis	ğŒ³ğ‚ğŒ¹ğŒ¿ğƒğŒ°ğŒ¹ğŒ¶ğŒ°ğŒ¿	driusaizau		
fall	subjunctive	2	dual	ğŒ³ğ‚ğŒ¹ğŒ¿ğƒğŒ°ğŒ¹	driusai	ğŒ³ğ‚ğŒ¿ğƒğŒ¹	drusi	ğŒ³ğ‚ğŒ¹ğŒ¿ğƒğŒ°ğŒ¹ğŒ³ğŒ°ğŒ¿	driusaidau		
fall	subjunctive	2	plural	ğŒ³ğ‚ğŒ¹ğŒ¿ğƒğŒ°ğŒ¹ğ…ğŒ°	driusaiwa	ğŒ³ğ‚ğŒ¿ğƒğŒ´ğŒ¹ğ…ğŒ°	druseiwa	â€”	â€”		
fall	subjunctive	3	plural	ğŒ³ğ‚ğŒ¹ğŒ¿ğƒğŒ°ğŒ¹ğ„ğƒ	driusaits	ğŒ³ğ‚ğŒ¿ğƒğŒ´ğŒ¹ğ„ğƒ	druseits	â€”	â€”		
fall	subjunctive	1	plural	ğŒ³ğ‚ğŒ¹ğŒ¿ğƒğŒ°ğŒ¹ğŒ¼ğŒ°	driusaima	ğŒ³ğ‚ğŒ¿ğƒğŒ´ğŒ¹ğŒ¼ğŒ°	druseima	ğŒ³ğ‚ğŒ¹ğŒ¿ğƒğŒ°ğŒ¹ğŒ½ğŒ³ğŒ°ğŒ¿	driusaindau		
fall	subjunctive	2	plural	ğŒ³ğ‚ğŒ¹ğŒ¿ğƒğŒ°ğŒ¹ğŒ¸	driusaiÃ¾	ğŒ³ğ‚ğŒ¿ğƒğŒ´ğŒ¹ğŒ¸	druseiÃ¾	ğŒ³ğ‚ğŒ¹ğŒ¿ğƒğŒ°ğŒ¹ğŒ½ğŒ³ğŒ°ğŒ¿	driusaindau		
fall	subjunctive	3	plural	ğŒ³ğ‚ğŒ¹ğŒ¿ğƒğŒ°ğŒ¹ğŒ½ğŒ°	driusaina	ğŒ³ğ‚ğŒ¿ğƒğŒ´ğŒ¹ğŒ½ğŒ°	druseina	ğŒ³ğ‚ğŒ¹ğŒ¿ğƒğŒ°ğŒ¹ğŒ½ğŒ³ğŒ°ğŒ¿	driusaindau		
fall	imperative	2	singular	ğŒ³ğ‚ğŒ¹ğŒ¿ğƒ	drius						
fall	imperative	3	singular	ğŒ³ğ‚ğŒ¹ğŒ¿ğƒğŒ°ğŒ³ğŒ°ğŒ¿	driusadau						
fall	imperative	2	dual	ğŒ³ğ‚ğŒ¹ğŒ¿ğƒğŒ°ğ„ğƒ	driusats						
fall	imperative	2	plural	ğŒ³ğ‚ğŒ¹ğŒ¿ğƒğŒ¹ğŒ¸	driusiÃ¾						
fall	imperative	3	plural	ğŒ³ğ‚ğŒ¹ğŒ¿ğƒğŒ°ğŒ½ğŒ³ğŒ°ğŒ¿	driusandau						
fall	participle			ğŒ³ğ‚ğŒ¹ğŒ¿ğƒğŒ°ğŒ½ğŒ³ğƒ	driusands	ğŒ³ğ‚ğŒ¿ğƒğŒ°ğŒ½ğƒ	drusans				
hear	infinitive			ğŒ·ğŒ°ğŒ¿ğƒğŒ¾ğŒ°ğŒ½	hausjan	ğŒ·ğŒ°ğŒ¿ğƒğŒ¾ğŒ°ğŒ½	hausjan	ğŒ·ğŒ°ğŒ¿ğƒğŒ¾ğŒ°ğŒ½	hausjan	#	class 1 weak
hear	indicative	1	singular	ğŒ·ğŒ°ğŒ¿ğƒğŒ¾ğŒ°	hausja	ğŒ·ğŒ°ğŒ¿ğƒğŒ¹ğŒ³ğŒ°	hausida	ğŒ·ğŒ°ğŒ¿ğƒğŒ¾ğŒ°ğŒ³ğŒ°	hausjada		
hear	indicative	2	singular	ğŒ·ğŒ°ğŒ¿ğƒğŒ´ğŒ¹ğƒ	hauseis	ğŒ·ğŒ°ğŒ¿ğƒğŒ¹ğŒ³ğŒ´ğƒ	hausidÄ“s	ğŒ·ğŒ°ğŒ¿ğƒğŒ¾ğŒ°ğŒ¶ğŒ°	hausjaza		
hear	indicative	3	singular	ğŒ·ğŒ°ğŒ¿ğƒğŒ´ğŒ¹ğŒ¸	hauseiÃ¾	ğŒ·ğŒ°ğŒ¿ğƒğŒ¹ğŒ³ğŒ°	hausida	ğŒ·ğŒ°ğŒ¿ğƒğŒ¾ğŒ°ğŒ³ğŒ°	hausjada		
hear	indicative	1	dual	ğŒ·ğŒ°ğŒ¿ğƒğŒ¾ğ‰ğƒ	hausjÅs	ğŒ·ğŒ°ğŒ¿ğƒğŒ¹ğŒ³ğŒ´ğŒ³ğŒ¿	hausidÄ“du	â€”	â€”		
hear	indicative	2	dual	ğŒ·ğŒ°ğŒ¿ğƒğŒ¾ğŒ°ğ„ğƒ	hausjats	ğŒ·ğŒ°ğŒ¿ğƒğŒ¹ğŒ³ğŒ´ğŒ³ğŒ¿ğ„ğƒ	hausidÄ“duts	â€”	â€”		
hear	indicative	1	plural	ğŒ·ğŒ°ğŒ¿ğƒğŒ¾ğŒ°ğŒ¼	hausjam	ğŒ·ğŒ°ğŒ¿ğƒğŒ¹ğŒ³ğŒ´ğŒ³ğŒ¿ğŒ¼	hausidÄ“dum	ğŒ·ğŒ°ğŒ¿ğƒğŒ¾ğŒ°ğŒ½ğŒ³ğŒ°	hausjanda		
hear	indicative	2	plural	ğŒ·ğŒ°ğŒ¿ğƒğŒ´ğŒ¹ğŒ¸	hauseiÃ¾	ğŒ·ğŒ°ğŒ¿ğƒğŒ¹ğŒ³ğŒ´ğŒ³ğŒ¿ğŒ¸	hausidÄ“duÃ¾	ğŒ·ğŒ°ğŒ¿ğƒğŒ¾ğŒ°ğŒ½ğŒ³ğŒ°	hausjanda		
hear	indicative	3	plural	ğŒ·ğŒ°ğŒ¿ğƒğŒ¾ğŒ°ğŒ½ğŒ³	hausjand	ğŒ·ğŒ°ğŒ¿ğƒğŒ¹ğŒ³ğŒ´ğŒ³ğŒ¿ğŒ½	hausidÄ“dun	ğŒ·ğŒ°ğŒ¿ğƒğŒ¾ğŒ°ğŒ½ğŒ³ğŒ°	hausjanda		
hear	subjunctive	2	singular	ğŒ·ğŒ°ğŒ¿ğƒğŒ¾ğŒ°ğŒ¿	hausjau	ğŒ·ğŒ°ğŒ¿ğƒğŒ¹ğŒ³ğŒ´ğŒ³ğŒ¾ğŒ°ğŒ¿	hausidÄ“djau	ğŒ·ğŒ°ğŒ¿ğƒğŒ¾ğŒ°ğŒ¹ğŒ³ğŒ°ğŒ¿	hausjaidau		
hear	subjunctive	3	singular	ğŒ·ğŒ°ğŒ¿ğƒğŒ¾ğŒ°ğŒ¹ğƒ	hausjais	ğŒ·ğŒ°ğŒ¿ğƒğŒ¹ğŒ³ğŒ´ğŒ³ğŒ´ğŒ¹ğƒ	hausidÄ“deis	ğŒ·ğŒ°ğŒ¿ğƒğŒ¾ğŒ°ğŒ¹ğŒ¶ğŒ°ğŒ¿	hausjaizau		
hear	subjunctive	2	dual	ğŒ·ğŒ°ğŒ¿ğƒğŒ¾ğŒ°ğŒ¹	hausjai	ğŒ·ğŒ°ğŒ¿ğƒğŒ¹ğŒ³ğŒ´ğŒ³ğŒ¹	hausidÄ“di	ğŒ·ğŒ°ğŒ¿ğƒğŒ¾ğŒ°ğŒ¹ğŒ³ğŒ°ğŒ¿	hausjaidau		
hear	subjunctive	2	plural	ğŒ·ğŒ°ğŒ¿ğƒğŒ¾ğŒ°ğŒ¹ğ…ğŒ°	hausjaiwa	ğŒ·ğŒ°ğŒ¿ğƒğŒ¹ğŒ³ğŒ´ğŒ³ğŒ´ğŒ¹ğ…ğŒ°	hausidÄ“deiwa	â€”	â€”		
hear	subjunctive	3	plural	ğŒ·ğŒ°ğŒ¿ğƒğŒ¾ğŒ°ğŒ¹ğ„ğƒ	hausjaits	ğŒ·ğŒ°ğŒ¿ğƒğŒ¹ğŒ³ğŒ´ğŒ³ğŒ´ğŒ¹ğ„ğƒ	hausidÄ“deits	â€”	â€”		
hear	subjunctive	1	plural	ğŒ·ğŒ°ğŒ¿ğƒğŒ¾ğŒ°ğŒ¹ğŒ¼ğŒ°	hausjaima	ğŒ·ğŒ°ğŒ¿ğƒğŒ¹ğŒ³ğŒ´ğŒ³ğŒ´ğŒ¹ğŒ¼ğŒ°	hausidÄ“deima	ğŒ·ğŒ°ğŒ¿ğƒğŒ¾ğŒ°ğŒ¹ğŒ½ğŒ³ğŒ°ğŒ¿	hausjaindau		
hear	subjunctive	2	plural	ğŒ·ğŒ°ğŒ¿ğƒğŒ¾ğŒ°ğŒ¹ğŒ¸	hausjaiÃ¾	ğŒ·ğŒ°ğŒ¿ğƒğŒ¹ğŒ³ğŒ´ğŒ³ğŒ´ğŒ¹ğŒ¸	hausidÄ“deiÃ¾	ğŒ·ğŒ°ğŒ¿ğƒğŒ¾ğŒ°ğŒ¹ğŒ½ğŒ³ğŒ°ğŒ¿	hausjaindau		
hear	subjunctive	3	plural	ğŒ·ğŒ°ğŒ¿ğƒğŒ¾ğŒ°ğŒ¹ğŒ½ğŒ°	hausjaina	ğŒ·ğŒ°ğŒ¿ğƒğŒ¹ğŒ³ğŒ´ğŒ³ğŒ´ğŒ¹ğŒ½ğŒ°	hausidÄ“deina	ğŒ·ğŒ°ğŒ¿ğƒğŒ¾ğŒ°ğŒ¹ğŒ½ğŒ³ğŒ°ğŒ¿	hausjaindau		
hear	imperative	2	singular	ğŒ·ğŒ°ğŒ¿ğƒğŒ´ğŒ¹	hausei						
hear	imperative	3	singular	ğŒ·ğŒ°ğŒ¿ğƒğŒ¾ğŒ°ğŒ³ğŒ°ğŒ¿	hausjadau						
hear	imperative	2	dual	ğŒ·ğŒ°ğŒ¿ğƒğŒ¾ğŒ°ğ„ğƒ	hausjats						
hear	imperative	2	plural	ğŒ·ğŒ°ğŒ¿ğƒğŒ´ğŒ¹ğŒ¸	hauseiÃ¾						
hear	imperative	3	plural	ğŒ·ğŒ°ğŒ¿ğƒğŒ¾ğŒ°ğŒ½ğŒ³ğŒ°ğŒ¿	hausjandau						
hear	participle			ğŒ·ğŒ°ğŒ¿ğƒğŒ¾ğŒ°ğŒ½ğŒ³ğƒ	hausjands	ğŒ·ğŒ°ğŒ¿ğƒğŒ¹ğŒ¸ğƒ	hausiÃ¾s				
rest	infinitive			ğˆğŒ´ğŒ¹ğŒ»ğŒ°ğŒ½Æ•	eilÄn	ğˆğŒ´ğŒ¹ğŒ»ğŒ°ğŒ½Æ•	eilÄn	ğˆğŒ´ğŒ¹ğŒ»ğŒ°ğŒ½Æ•	eilÄn	#	class 3 weak
rest	indicative	1	singular	ğˆğŒ´ğŒ¹ğŒ»ğŒ°Æ•	eila	ğˆğŒ´ğŒ¹ğŒ»ğŒ°ğŒ¹ğŒ³ğŒ°Æ•	eilaida	ğˆğŒ´ğŒ¹ğŒ»ğŒ°ğŒ³ğŒ°Æ•	eilÄda		
rest	indicative	2	singular	ğˆğŒ´ğŒ¹ğŒ»ğŒ°ğŒ¹ğƒÆ•	eilais	ğˆğŒ´ğŒ¹ğŒ»ğŒ°ğŒ¹ğŒ³ğŒ´ğƒÆ•	eilaidÄ“s	ğˆğŒ´ğŒ¹ğŒ»ğŒ°ğŒ¶ğŒ°Æ•	eilÄza		
rest	indicative	3	singular	ğˆğŒ´ğŒ¹ğŒ»ğŒ°ğŒ¹ğŒ¸Æ•	eilaiÃ¾	ğˆğŒ´ğŒ¹ğŒ»ğŒ°ğŒ¹ğŒ³ğŒ°Æ•	eilaida	ğˆğŒ´ğŒ¹ğŒ»ğŒ°ğŒ³ğŒ°Æ•	eilÄda		
rest	indicative	1	dual	ğˆğŒ´ğŒ¹ğŒ»ğ‰ğƒÆ•	eilÅs	ğˆğŒ´ğŒ¹ğŒ»ğŒ°ğŒ¹ğŒ³ğŒ´ğŒ³ğŒ¿Æ•	eilaidÄ“du	â€”	â€”		
rest	indicative	2	dual	ğˆğŒ´ğŒ¹ğŒ»ğŒ°ğ„ğƒÆ•	eilÄts	ğˆğŒ´ğŒ¹ğŒ»ğŒ°ğŒ¹ğŒ³ğŒ´ğŒ³ğŒ¿ğ„ğƒÆ•	eilaidÄ“duts	â€”	â€”		
rest	indicative	1	plural	ğˆğŒ´ğŒ¹ğŒ»ğŒ°ğŒ¼Æ•	eilÄm	ğˆğŒ´ğŒ¹ğŒ»ğŒ°ğŒ¹ğŒ³ğŒ´ğŒ³ğŒ¿ğŒ¼Æ•	eilaidÄ“dum	ğˆğŒ´ğŒ¹ğŒ»ğŒ°ğŒ½ğŒ³ğŒ°Æ•	eilÄnda		
rest	indicative	2	plural	ğˆğŒ´ğŒ¹ğŒ»ğŒ°ğŒ¹ğŒ¸Æ•	eilaiÃ¾	ğˆğŒ´ğŒ¹ğŒ»ğŒ°ğŒ¹ğŒ³ğŒ´ğŒ³ğŒ¿ğŒ¸Æ•	eilaidÄ“duÃ¾	ğˆğŒ´ğŒ¹ğŒ»ğŒ°ğŒ½ğŒ³ğŒ°Æ•	eilÄnda		
rest	indicative	3	plural	ğˆğŒ´ğŒ¹ğŒ»ğŒ°ğŒ½ğŒ³Æ•	eilÄnd	ğˆğŒ´ğŒ¹ğŒ»ğŒ°ğŒ¹ğŒ³ğŒ´ğŒ³ğŒ¿ğŒ½Æ•	eilaidÄ“dun	ğˆğŒ´ğŒ¹ğŒ»ğŒ°ğŒ½ğŒ³ğŒ°Æ•	eilÄnda		
rest	subjunctive	2	singular	ğˆğŒ´ğŒ¹ğŒ»ğŒ°ğŒ¿Æ•	eilau	ğˆğŒ´ğŒ¹ğŒ»ğŒ°ğŒ¹ğŒ³ğŒ´ğŒ³ğŒ¾ğŒ°ğŒ¿Æ•	eilaidÄ“djau	ğˆğŒ´ğŒ¹ğŒ»ğŒ°ğŒ¹ğŒ³ğŒ°ğŒ¿Æ•	eilaidau		
rest	subjunctive	3	singular	ğˆğŒ´ğŒ¹ğŒ»ğŒ°ğŒ¹ğƒÆ•	eilais	ğˆğŒ´ğŒ¹ğŒ»ğŒ°ğŒ¹ğŒ³ğŒ´ğŒ³ğŒ´ğŒ¹ğƒÆ•	eilaidÄ“deis	ğˆğŒ´ğŒ¹ğŒ»ğŒ°ğŒ¹ğŒ¶ğŒ°ğŒ¿Æ•	eilaizau		
rest	subjunctive	2	dual	ğˆğŒ´ğŒ¹ğŒ»ğŒ°ğŒ¹Æ•	eilai	ğˆğŒ´ğŒ¹ğŒ»ğŒ°ğŒ¹ğŒ³ğŒ´ğŒ³ğŒ¹Æ•	eilaidÄ“di	ğˆğŒ´ğŒ¹ğŒ»ğŒ°ğŒ¹ğŒ³ğŒ°ğŒ¿Æ•	eilaidau		
rest	subjunctive	2	plural	ğˆğŒ´ğŒ¹ğŒ»ğŒ°ğŒ¹ğ…ğŒ°Æ•	eilaiwa	ğˆğŒ´ğŒ¹ğŒ»ğŒ°ğŒ¹ğŒ³ğŒ´ğŒ³ğŒ´ğŒ¹ğ…ğŒ°Æ•	eilaidÄ“deiwa	â€”	â€”		
rest	subjunctive	3	plural	ğˆğŒ´ğŒ¹ğŒ»ğŒ°ğŒ¹ğ„ğƒÆ•	eilaits	ğˆğŒ´ğŒ¹ğŒ»ğŒ°ğŒ¹ğŒ³ğŒ´ğŒ³ğŒ´ğŒ¹ğ„ğƒÆ•	eilaidÄ“deits	â€”	â€”		
rest	subjunctive	1	plural	ğˆğŒ´ğŒ¹ğŒ»ğŒ°ğŒ¹ğŒ¼ğŒ°Æ•	eilaima	ğˆğŒ´ğŒ¹ğŒ»ğŒ°ğŒ¹ğŒ³ğŒ´ğŒ³ğŒ´ğŒ¹ğŒ¼ğŒ°Æ•	eilaidÄ“deima	ğˆğŒ´ğŒ¹ğŒ»ğŒ°ğŒ¹ğŒ½ğŒ³ğŒ°ğŒ¿Æ•	eilaindau		
rest	subjunctive	2	plural	ğˆğŒ´ğŒ¹ğŒ»ğŒ°ğŒ¹ğŒ¸Æ•	eilaiÃ¾	ğˆğŒ´ğŒ¹ğŒ»ğŒ°ğŒ¹ğŒ³ğŒ´ğŒ³ğŒ´ğŒ¹ğŒ¸Æ•	eilaidÄ“deiÃ¾	ğˆğŒ´ğŒ¹ğŒ»ğŒ°ğŒ¹ğŒ½ğŒ³ğŒ°ğŒ¿Æ•	eilaindau		
rest	subjunctive	3	plural	ğˆğŒ´ğŒ¹ğŒ»ğŒ°ğŒ¹ğŒ½ğŒ°Æ•	eilaina	ğˆğŒ´ğŒ¹ğŒ»ğŒ°ğŒ¹ğŒ³ğŒ´ğŒ³ğŒ´ğŒ¹ğŒ½ğŒ°Æ•	eilaidÄ“deina	ğˆğŒ´ğŒ¹ğŒ»ğŒ°ğŒ¹ğŒ½ğŒ³ğŒ°ğŒ¿Æ•	eilaindau		
rest	imperative	2	singular	ğˆğŒ´ğŒ¹ğŒ»ğŒ°ğŒ¹Æ•	eilai						
rest	imperative	3	singular	ğˆğŒ´ğŒ¹ğŒ»ğŒ°ğŒ³ğŒ°ğŒ¿Æ•	eilÄdau						
rest	imperative	2	dual	ğˆğŒ´ğŒ¹ğŒ»ğŒ°ğ„ğƒÆ•	eilÄts						
rest	imperative	2	plural	ğˆğŒ´ğŒ¹ğŒ»ğŒ°ğŒ¹ğŒ¸Æ•	eilaiÃ¾						
rest	imperative	3	plural	ğˆğŒ´ğŒ¹ğŒ»ğŒ°ğŒ½ğŒ³ğŒ°ğŒ¿Æ•	eilÄndau						
rest	participle			ğˆğŒ´ğŒ¹ğŒ»ğŒ°ğŒ½ğŒ³ğƒÆ•	eilÄnds	ğˆğŒ´ğŒ¹ğŒ»ğŒ°ğŒ¹ğŒ¸ğƒÆ•	eilaiÃ¾s				
see	infinitive			ğƒğŒ°ğŒ¹ğˆğŒ°ğŒ½	saiÆ•an	ğƒğŒ°ğŒ¹ğˆğŒ°ğŒ½	saiÆ•an	ğƒğŒ°ğŒ¹ğˆğŒ°ğŒ½	saiÆ•an	#	class 5 strong
see	indicative	1	singular	ğƒğŒ°ğŒ¹ğˆğŒ°	saiÆ•a	ğƒğŒ°ğˆ	saÆ•	ğƒğŒ°ğŒ¹ğˆğŒ°ğŒ³ğŒ°	saiÆ•ada		
see	indicative	2	singular	ğƒğŒ°ğŒ¹ğˆğŒ¹ğƒ	saiÆ•is	ğƒğŒ°ğˆğ„	saÆ•t	ğƒğŒ°ğŒ¹ğˆğŒ°ğŒ¶ğŒ°	saiÆ•aza		
see	indicative	3	singular	ğƒğŒ°ğŒ¹ğˆğŒ¹ğŒ¸	saiÆ•iÃ¾	ğƒğŒ°ğˆ	saÆ•	ğƒğŒ°ğŒ¹ğˆğŒ°ğŒ³ğŒ°	saiÆ•ada		
see	indicative	1	dual	ğƒğŒ°ğŒ¹ğˆğ‰ğƒ	saiÆ•Ås	ğƒğŒ´ğˆğŒ¿	sÄ“Æ•u	â€”	â€”		
see	indicative	2	dual	ğƒğŒ°ğŒ¹ğˆğŒ°ğ„ğƒ	saiÆ•ats	ğƒğŒ´ğˆğŒ¿ğ„ğƒ	sÄ“Æ•uts	â€”	â€”		
see	indicative	1	plural	ğƒğŒ°ğŒ¹ğˆğŒ°ğŒ¼	saiÆ•am	ğƒğŒ´ğˆğŒ¿ğŒ¼	sÄ“Æ•um	ğƒğŒ°ğŒ¹ğˆğŒ°ğŒ½ğŒ³ğŒ°	saiÆ•anda		
see	indicative	2	plural	ğƒğŒ°ğŒ¹ğˆğŒ¹ğŒ¸	saiÆ•iÃ¾	ğƒğŒ´ğˆğŒ¿ğŒ¸	sÄ“Æ•uÃ¾	ğƒğŒ°ğŒ¹ğˆğŒ°ğŒ½ğŒ³ğŒ°	saiÆ•anda		
see	indicative	3	plural	ğƒğŒ°ğŒ¹ğˆğŒ°ğŒ½ğŒ³	saiÆ•and	ğƒğŒ´ğˆğŒ¿ğŒ½	sÄ“Æ•un	ğƒğŒ°ğŒ¹ğˆğŒ°ğŒ½ğŒ³ğŒ°	saiÆ•anda		
see	subjunctive	2	singular	ğƒğŒ°ğŒ¹ğˆğŒ°ğŒ¿	saiÆ•au	ğƒğŒ´ğˆğŒ¾ğŒ°ğŒ¿	sÄ“Æ•jau	ğƒğŒ°ğŒ¹ğˆğŒ°ğŒ¹ğŒ³ğŒ°ğŒ¿	saiÆ•aidau		
see	subjunctive	3	singular	ğƒğŒ°ğŒ¹ğˆğŒ°ğŒ¹ğƒ	saiÆ•ais	ğƒğŒ´ğˆğŒ´ğŒ¹ğƒ	sÄ“Æ•eis	ğƒğŒ°ğŒ¹ğˆğŒ°ğŒ¹ğŒ¶ğŒ°ğŒ¿	saiÆ•aizau		
see	subjunctive	2	dual	ğƒğŒ°ğŒ¹ğˆğŒ°ğŒ¹	saiÆ•ai	ğƒğŒ´ğˆğŒ¹	sÄ“Æ•i	ğƒğŒ°ğŒ¹ğˆğŒ°ğŒ¹ğŒ³ğŒ°ğŒ¿	saiÆ•aidau		
see	subjunctive	2	plural	ğƒğŒ°ğŒ¹ğˆğŒ°ğŒ¹ğ…ğŒ°	saiÆ•aiwa	ğƒğŒ´ğˆğŒ´ğŒ¹ğ…ğŒ°	sÄ“Æ•eiwa	â€”	â€”		
see	subjunctive	3	plural	ğƒğŒ°ğŒ¹ğˆğŒ°ğŒ¹ğ„ğƒ	saiÆ•aits	ğƒğŒ´ğˆğŒ´ğŒ¹ğ„ğƒ	sÄ“Æ•eits	â€”	â€”		
see	subjunctive	1	plural	ğƒğŒ°ğŒ¹ğˆğŒ°ğŒ¹ğŒ¼ğŒ°	saiÆ•aima	ğƒğŒ´ğˆğŒ´ğŒ¹ğŒ¼ğŒ°	sÄ“Æ•eima	ğƒğŒ°ğŒ¹ğˆğŒ°ğŒ¹ğŒ½ğŒ³ğŒ°ğŒ¿	saiÆ•aindau		
see	subjunctive	2	plural	ğƒğŒ°ğŒ¹ğˆğŒ°ğŒ¹ğŒ¸	saiÆ•aiÃ¾	ğƒğŒ´ğˆğŒ´ğŒ¹ğŒ¸	sÄ“Æ•eiÃ¾	ğƒğŒ°ğŒ¹ğˆğŒ°ğŒ¹ğŒ½ğŒ³ğŒ°ğŒ¿	saiÆ•aindau		
see	subjunctive	3	plural	ğƒğŒ°ğŒ¹ğˆğŒ°ğŒ¹ğŒ½ğŒ°	saiÆ•aina	ğƒğŒ´ğˆğŒ´ğŒ¹ğŒ½ğŒ°	sÄ“Æ•eina	ğƒğŒ°ğŒ¹ğˆğŒ°ğŒ¹ğŒ½ğŒ³ğŒ°ğŒ¿	saiÆ•aindau		
see	imperative	2	singular	ğƒğŒ°ğŒ¹ğˆ	saiÆ•						
see	imperative	3	singular	ğƒğŒ°ğŒ¹ğˆğŒ°ğŒ³ğŒ°ğŒ¿	saiÆ•adau						
see	imperative	2	dual	ğƒğŒ°ğŒ¹ğˆğŒ°ğ„ğƒ	saiÆ•ats						
see	imperative	2	plural	ğƒğŒ°ğŒ¹ğˆğŒ¹ğŒ¸	saiÆ•iÃ¾						
see	imperative	3	plural	ğƒğŒ°ğŒ¹ğˆğŒ°ğŒ½ğŒ³ğŒ°ğŒ¿	saiÆ•andau						
see	participle			ğƒğŒ°ğŒ¹ğˆğŒ°ğŒ½ğŒ³ğƒ	saiÆ•ands	ğƒğŒ°ğŒ¹ğˆğŒ°ğŒ½ğƒ	saiÆ•ans				
show	infinitive			ğŒ°ğŒ¿ğŒ²ğŒ¾ğŒ°ğŒ½	augjan	ğŒ°ğŒ¿ğŒ²ğŒ¾ğŒ°ğŒ½	augjan	ğŒ°ğŒ¿ğŒ²ğŒ¾ğŒ°ğŒ½	augjan	#	class 1 weak
show	indicative	1	singular	ğŒ°ğŒ¿ğŒ²ğŒ¾ğŒ°	augja	ğŒ°ğŒ¿ğŒ²ğŒ¹ğŒ³ğŒ°	augida	ğŒ°ğŒ¿ğŒ²ğŒ¾ğŒ°ğŒ³ğŒ°	augjada		
show	indicative	2	singular	ğŒ°ğŒ¿ğŒ²ğŒ´ğŒ¹ğƒ	augeis	ğŒ°ğŒ¿ğŒ²ğŒ¹ğŒ³ğŒ´ğƒ	augidÄ“s	ğŒ°ğŒ¿ğŒ²ğŒ¾ğŒ°ğŒ¶ğŒ°	augjaza		
show	indicative	3	singular	ğŒ°ğŒ¿ğŒ²ğŒ´ğŒ¹ğŒ¸	augeiÃ¾	ğŒ°ğŒ¿ğŒ²ğŒ¹ğŒ³ğŒ°	augida	ğŒ°ğŒ¿ğŒ²ğŒ¾ğŒ°ğŒ³ğŒ°	augjada		
show	indicative	1	dual	ğŒ°ğŒ¿ğŒ²ğŒ¾ğ‰ğƒ	augjÅs	ğŒ°ğŒ¿ğŒ²ğŒ¹ğŒ³ğŒ´ğŒ³ğŒ¿	augidÄ“du	â€”	â€”		
show	indicative	2	dual	ğŒ°ğŒ¿ğŒ²ğŒ¾ğŒ°ğ„ğƒ	augjats	ğŒ°ğŒ¿ğŒ²ğŒ¹ğŒ³ğŒ´ğŒ³ğŒ¿ğ„ğƒ	augidÄ“duts	â€”	â€”		
show	indicative	1	plural	ğŒ°ğŒ¿ğŒ²ğŒ¾ğŒ°ğŒ¼	augjam	ğŒ°ğŒ¿ğŒ²ğŒ¹ğŒ³ğŒ´ğŒ³ğŒ¿ğŒ¼	augidÄ“dum	ğŒ°ğŒ¿ğŒ²ğŒ¾ğŒ°ğŒ½ğŒ³ğŒ°	augjanda		
show	indicative	2	plural	ğŒ°ğŒ¿ğŒ²ğŒ´ğŒ¹ğŒ¸	augeiÃ¾	ğŒ°ğŒ¿ğŒ²ğŒ¹ğŒ³ğŒ´ğŒ³ğŒ¿ğŒ¸	augidÄ“duÃ¾	ğŒ°ğŒ¿ğŒ²ğŒ¾ğŒ°ğŒ½ğŒ³ğŒ°	augjanda		
show	indicative	3	plural	ğŒ°ğŒ¿ğŒ²ğŒ¾ğŒ°ğŒ½ğŒ³	augjand	ğŒ°ğŒ¿ğŒ²ğŒ¹ğŒ³ğŒ´ğŒ³ğŒ¿ğŒ½	augidÄ“dun	ğŒ°ğŒ¿ğŒ²ğŒ¾ğŒ°ğŒ½ğŒ³ğŒ°	augjanda		
show	subjunctive	2	singular	ğŒ°ğŒ¿ğŒ²ğŒ¾ğŒ°ğŒ¿	augjau	ğŒ°ğŒ¿ğŒ²ğŒ¹ğŒ³ğŒ´ğŒ³ğŒ¾ğŒ°ğŒ¿	augidÄ“djau	ğŒ°ğŒ¿ğŒ²ğŒ¾ğŒ°ğŒ¹ğŒ³ğŒ°ğŒ¿	augjaidau		
show	subjunctive	3	singular	ğŒ°ğŒ¿ğŒ²ğŒ¾ğŒ°ğŒ¹ğƒ	augjais	ğŒ°ğŒ¿ğŒ²ğŒ¹ğŒ³ğŒ´ğŒ³ğŒ´ğŒ¹ğƒ	augidÄ“deis	ğŒ°ğŒ¿ğŒ²ğŒ¾ğŒ°ğŒ¹ğŒ¶ğŒ°ğŒ¿	augjaizau		
show	subjunctive	2	dual	ğŒ°ğŒ¿ğŒ²ğŒ¾ğŒ°ğŒ¹	augjai	ğŒ°ğŒ¿ğŒ²ğŒ¹ğŒ³ğŒ´ğŒ³ğŒ¹	augidÄ“di	ğŒ°ğŒ¿ğŒ²ğŒ¾ğŒ°ğŒ¹ğŒ³ğŒ°ğŒ¿	augjaidau		
show	subjunctive	2	plural	ğŒ°ğŒ¿ğŒ²ğŒ¾ğŒ°ğŒ¹ğ…ğŒ°	augjaiwa	ğŒ°ğŒ¿ğŒ²ğŒ¹ğŒ³ğŒ´ğŒ³ğŒ´ğŒ¹ğ…ğŒ°	augidÄ“deiwa	â€”	â€”		
show	subjunctive	3	plural	ğŒ°ğŒ¿ğŒ²ğŒ¾ğŒ°ğŒ¹ğ„ğƒ	augjaits	ğŒ°ğŒ¿ğŒ²ğŒ¹ğŒ³ğŒ´ğŒ³ğŒ´ğŒ¹ğ„ğƒ	augidÄ“deits	â€”	â€”		
show	subjunctive	1	plural	ğŒ°ğŒ¿ğŒ²ğŒ¾ğŒ°ğŒ¹ğŒ¼ğŒ°	augjaima	ğŒ°ğŒ¿ğŒ²ğŒ¹ğŒ³ğŒ´ğŒ³ğŒ´ğŒ¹ğŒ¼ğŒ°	augidÄ“deima	ğŒ°ğŒ¿ğŒ²ğŒ¾ğŒ°ğŒ¹ğŒ½ğŒ³ğŒ°ğŒ¿	augjaindau		
show	subjunctive	2	plural	ğŒ°ğŒ¿ğŒ²ğŒ¾ğŒ°ğŒ¹ğŒ¸	augjaiÃ¾	ğŒ°ğŒ¿ğŒ²ğŒ¹ğŒ³ğŒ´ğŒ³ğŒ´ğŒ¹ğŒ¸	augidÄ“deiÃ¾	ğŒ°ğŒ¿ğŒ²ğŒ¾ğŒ°ğŒ¹ğŒ½ğŒ³ğŒ°ğŒ¿	augjaindau		
show	subjunctive	3	plural	ğŒ°ğŒ¿ğŒ²ğŒ¾ğŒ°ğŒ¹ğŒ½ğŒ°	augjaina	ğŒ°ğŒ¿ğŒ²ğŒ¹ğŒ³ğŒ´ğŒ³ğŒ´ğŒ¹ğŒ½ğŒ°	augidÄ“deina	ğŒ°ğŒ¿ğŒ²ğŒ¾ğŒ°ğŒ¹ğŒ½ğŒ³ğŒ°ğŒ¿	augjaindau		
show	imperative	2	singular	ğŒ°ğŒ¿ğŒ²ğŒ´ğŒ¹	augei						
show	imperative	3	singular	ğŒ°ğŒ¿ğŒ²ğŒ¾ğŒ°ğŒ³ğŒ°ğŒ¿	augjadau						
show	imperative	2	dual	ğŒ°ğŒ¿ğŒ²ğŒ¾ğŒ°ğ„ğƒ	augjats						
show	imperative	2	plural	ğŒ°ğŒ¿ğŒ²ğŒ´ğŒ¹ğŒ¸	augeiÃ¾						
show	imperative	3	plural	ğŒ°ğŒ¿ğŒ²ğŒ¾ğŒ°ğŒ½ğŒ³ğŒ°ğŒ¿	augjandau						
show	participle			ğŒ°ğŒ¿ğŒ²ğŒ¾ğŒ°ğŒ½ğŒ³ğƒ	augjands	ğŒ°ğŒ¿ğŒ²ğŒ¹ğŒ¸ğƒ	augiÃ¾s				
startle	infinitive			ğ‰ğŒ²ğŒ¾ğŒ°ğŒ½Å	gjan	ğ‰ğŒ²ğŒ¾ğŒ°ğŒ½Å	gjan	ğ‰ğŒ²ğŒ¾ğŒ°ğŒ½Å	gjan	#	class 1 weak
startle	indicative	1	singular	ğ‰ğŒ²ğŒ¾ğŒ°Å	gja	ğ‰ğŒ²ğŒ¹ğŒ³ğŒ°Å	gida	ğ‰ğŒ²ğŒ¾ğŒ°ğŒ³ğŒ°Å	gjada		
startle	indicative	2	singular	ğ‰ğŒ²ğŒ¾ğŒ¹ğƒÅ	gjis	ğ‰ğŒ²ğŒ¹ğŒ³ğŒ´ğƒÅ	gidÄ“s	ğ‰ğŒ²ğŒ¾ğŒ°ğŒ¶ğŒ°Å	gjaza		
startle	indicative	3	singular	ğ‰ğŒ²ğŒ¾ğŒ¹ğŒ¸Å	gjiÃ¾	ğ‰ğŒ²ğŒ¹ğŒ³ğŒ°Å	gida	ğ‰ğŒ²ğŒ¾ğŒ°ğŒ³ğŒ°Å	gjada		
startle	indicative	1	dual	ğ‰ğŒ²ğŒ¾ğ‰ğƒÅ	gjÅs	ğ‰ğŒ²ğŒ¹ğŒ³ğŒ´ğŒ³ğŒ¿Å	gidÄ“du	â€”	â€”		
startle	indicative	2	dual	ğ‰ğŒ²ğŒ¾ğŒ°ğ„ğƒÅ	gjats	ğ‰ğŒ²ğŒ¹ğŒ³ğŒ´ğŒ³ğŒ¿ğ„ğƒÅ	gidÄ“duts	â€”	â€”		
startle	indicative	1	plural	ğ‰ğŒ²ğŒ¾ğŒ°ğŒ¼Å	gjam	ğ‰ğŒ²ğŒ¹ğŒ³ğŒ´ğŒ³ğŒ¿ğŒ¼Å	gidÄ“dum	ğ‰ğŒ²ğŒ¾ğŒ°ğŒ½ğŒ³ğŒ°Å	gjanda		
startle	indicative	2	plural	ğ‰ğŒ²ğŒ¾ğŒ¹ğŒ¸Å	gjiÃ¾	ğ‰ğŒ²ğŒ¹ğŒ³ğŒ´ğŒ³ğŒ¿ğŒ¸Å	gidÄ“duÃ¾	ğ‰ğŒ²ğŒ¾ğŒ°ğŒ½ğŒ³ğŒ°Å	gjanda		
startle	indicative	3	plural	ğ‰ğŒ²ğŒ¾ğŒ°ğŒ½ğŒ³Å	gjand	ğ‰ğŒ²ğŒ¹ğŒ³ğŒ´ğŒ³ğŒ¿ğŒ½Å	gidÄ“dun	ğ‰ğŒ²ğŒ¾ğŒ°ğŒ½ğŒ³ğŒ°Å	gjanda		
startle	subjunctive	2	singular	ğ‰ğŒ²ğŒ¾ğŒ°ğŒ¿Å	gjau	ğ‰ğŒ²ğŒ¹ğŒ³ğŒ´ğŒ³ğŒ¾ğŒ°ğŒ¿Å	gidÄ“djau	ğ‰ğŒ²ğŒ¾ğŒ°ğŒ¹ğŒ³ğŒ°ğŒ¿Å	gjaidau		
startle	subjunctive	3	singular	ğ‰ğŒ²ğŒ¾ğŒ°ğŒ¹ğƒÅ	gjais	ğ‰ğŒ²ğŒ¹ğŒ³ğŒ´ğŒ³ğŒ´ğŒ¹ğƒÅ	gidÄ“deis	ğ‰ğŒ²ğŒ¾ğŒ°ğŒ¹ğŒ¶ğŒ°ğŒ¿Å	gjaizau		
startle	subjunctive	2	dual	ğ‰ğŒ²ğŒ¾ğŒ°ğŒ¹Å	gjai	ğ‰ğŒ²ğŒ¹ğŒ³ğŒ´ğŒ³ğŒ¹Å	gidÄ“di	ğ‰ğŒ²ğŒ¾ğŒ°ğŒ¹ğŒ³ğŒ°ğŒ¿Å	gjaidau		
startle	subjunctive	2	plural	ğ‰ğŒ²ğŒ¾ğŒ°ğŒ¹ğ…ğŒ°Å	gjaiwa	ğ‰ğŒ²ğŒ¹ğŒ³ğŒ´ğŒ³ğŒ´ğŒ¹ğ…ğŒ°Å	gidÄ“deiwa	â€”	â€”		
startle	subjunctive	3	plural	ğ‰ğŒ²ğŒ¾ğŒ°ğŒ¹ğ„ğƒÅ	gjaits	ğ‰ğŒ²ğŒ¹ğŒ³ğŒ´ğŒ³ğŒ´ğŒ¹ğ„ğƒÅ	gidÄ“deits	â€”	â€”		
startle	subjunctive	1	plural	ğ‰ğŒ²ğŒ¾ğŒ°ğŒ¹ğŒ¼ğŒ°Å	gjaima	ğ‰ğŒ²ğŒ¹ğŒ³ğŒ´ğŒ³ğŒ´ğŒ¹ğŒ¼ğŒ°Å	gidÄ“deima	ğ‰ğŒ²ğŒ¾ğŒ°ğŒ¹ğŒ½ğŒ³ğŒ°ğŒ¿Å	gjaindau		
startle	subjunctive	2	plural	ğ‰ğŒ²ğŒ¾ğŒ°ğŒ¹ğŒ¸Å	gjaiÃ¾	ğ‰ğŒ²ğŒ¹ğŒ³ğŒ´ğŒ³ğŒ´ğŒ¹ğŒ¸Å	gidÄ“deiÃ¾	ğ‰ğŒ²ğŒ¾ğŒ°ğŒ¹ğŒ½ğŒ³ğŒ°ğŒ¿Å	gjaindau		
startle	subjunctive	3	plural	ğ‰ğŒ²ğŒ¾ğŒ°ğŒ¹ğŒ½ğŒ°Å	gjaina	ğ‰ğŒ²ğŒ¹ğŒ³ğŒ´ğŒ³ğŒ´ğŒ¹ğŒ½ğŒ°Å	gidÄ“deina	ğ‰ğŒ²ğŒ¾ğŒ°ğŒ¹ğŒ½ğŒ³ğŒ°ğŒ¿Å	gjaindau		
startle	imperative	2	singular	ğ‰ğŒ²ğŒ´ğŒ¹Å	gei						
startle	imperative	3	singular	ğ‰ğŒ²ğŒ¾ğŒ°ğŒ³ğŒ°ğŒ¿Å	gjadau						
startle	imperative	2	dual	ğ‰ğŒ²ğŒ¾ğŒ°ğ„ğƒÅ	gjats						
startle	imperative	2	plural	ğ‰ğŒ²ğŒ¾ğŒ¹ğŒ¸Å	gjiÃ¾						
startle	imperative	3	plural	ğ‰ğŒ²ğŒ¾ğŒ°ğŒ½ğŒ³ğŒ°ğŒ¿Å	gjandau						
startle	participle			ğ‰ğŒ²ğŒ¾ğŒ°ğŒ½ğŒ³ğƒÅ	gjands	ğ‰ğŒ²ğŒ¹ğŒ¸ğƒÅ	giÃ¾s				
walk	infinitive			ğˆğŒ°ğ‚ğŒ±ğ‰ğŒ½Æ•	arbÅn	ğˆğŒ°ğ‚ğŒ±ğ‰ğŒ½Æ•	arbÅn	ğˆğŒ°ğ‚ğŒ±ğ‰ğŒ½Æ•	arbÅn	#	class 2 weak
walk	indicative	1	singular	ğˆğŒ°ğ‚ğŒ±ğ‰Æ•	arbÅ	ğˆğŒ°ğ‚ğŒ±ğ‰ğŒ³ğŒ°Æ•	arbÅda	ğˆğŒ°ğ‚ğŒ±ğ‰ğŒ³ğŒ°Æ•	arbÅda		
walk	indicative	2	singular	ğˆğŒ°ğ‚ğŒ±ğ‰ğƒÆ•	arbÅs	ğˆğŒ°ğ‚ğŒ±ğ‰ğŒ³ğŒ´ğƒÆ•	arbÅdÄ“s	ğˆğŒ°ğ‚ğŒ±ğ‰ğŒ¶ğŒ°Æ•	arbÅza		
walk	indicative	3	singular	ğˆğŒ°ğ‚ğŒ±ğ‰ğŒ¸Æ•	arbÅÃ¾	ğˆğŒ°ğ‚ğŒ±ğ‰ğŒ³ğŒ°Æ•	arbÅda	ğˆğŒ°ğ‚ğŒ±ğ‰ğŒ³ğŒ°Æ•	arbÅda		
walk	indicative	1	dual	ğˆğŒ°ğ‚ğŒ±ğ‰ğƒÆ•	arbÅs	ğˆğŒ°ğ‚ğŒ±ğ‰ğŒ³ğŒ´ğŒ³ğŒ¿Æ•	arbÅdÄ“du	â€”	â€”		
walk	indicative	2	dual	ğˆğŒ°ğ‚ğŒ±ğ‰ğ„ğƒÆ•	arbÅts	ğˆğŒ°ğ‚ğŒ±ğ‰ğŒ³ğŒ´ğŒ³ğŒ¿ğ„ğƒÆ•	arbÅdÄ“duts	â€”	â€”		
walk	indicative	1	plural	ğˆğŒ°ğ‚ğŒ±ğ‰ğŒ¼Æ•	arbÅm	ğˆğŒ°ğ‚ğŒ±ğ‰ğŒ³ğŒ´ğŒ³ğŒ¿ğŒ¼Æ•	arbÅdÄ“dum	ğˆğŒ°ğ‚ğŒ±ğ‰ğŒ½ğŒ³ğŒ°Æ•	arbÅnda		
walk	indicative	2	plural	ğˆğŒ°ğ‚ğŒ±ğ‰ğŒ¸Æ•	arbÅÃ¾	ğˆğŒ°ğ‚ğŒ±ğ‰ğŒ³ğŒ´ğŒ³ğŒ¿ğŒ¸Æ•	arbÅdÄ“duÃ¾	ğˆğŒ°ğ‚ğŒ±ğ‰ğŒ½ğŒ³ğŒ°Æ•	arbÅnda		
walk	indicative	3	plural	ğˆğŒ°ğ‚ğŒ±ğ‰ğŒ½ğŒ³Æ•	arbÅnd	ğˆğŒ°ğ‚ğŒ±ğ‰ğŒ³ğŒ´ğŒ³ğŒ¿ğŒ½Æ•	arbÅdÄ“dun	ğˆğŒ°ğ‚ğŒ±ğ‰ğŒ½ğŒ³ğŒ°Æ•	arbÅnda		
walk	subjunctive	2	singular	ğˆğŒ°ğ‚ğŒ±ğ‰Æ•	arbÅ	ğˆğŒ°ğ‚ğŒ±ğ‰ğŒ³ğŒ´ğŒ³ğŒ¾ğŒ°ğŒ¿Æ•	arbÅdÄ“djau	ğˆğŒ°ğ‚ğŒ±ğ‰ğŒ³ğŒ°ğŒ¿Æ•	arbÅdau		
walk	subjunctive	3	singular	ğˆğŒ°ğ‚ğŒ±ğ‰ğƒÆ•	arbÅs	ğˆğŒ°ğ‚ğŒ±ğ‰ğŒ³ğŒ´ğŒ³ğŒ´ğŒ¹ğƒÆ•	arbÅdÄ“deis	ğˆğŒ°ğ‚ğŒ±ğ‰ğŒ¶ğŒ°ğŒ¿Æ•	arbÅzau		
walk	subjunctive	2	dual	ğˆğŒ°ğ‚ğŒ±ğ‰Æ•	arbÅ	ğˆğŒ°ğ‚ğŒ±ğ‰ğŒ³ğŒ´ğŒ³ğŒ¹Æ•	arbÅdÄ“di	ğˆğŒ°ğ‚ğŒ±ğ‰ğŒ³ğŒ°ğŒ¿Æ•	arbÅdau		
walk	subjunctive	2	plural	ğˆğŒ°ğ‚ğŒ±ğ‰ğ…ğŒ°Æ•	arbÅwa	ğˆğŒ°ğ‚ğŒ±ğ‰ğŒ³ğŒ´ğŒ³ğŒ´ğŒ¹ğ…ğŒ°Æ•	arbÅdÄ“deiwa	â€”	â€”		
walk	subjunctive	3	plural	ğˆğŒ°ğ‚ğŒ±ğ‰ğ„ğƒÆ•	arbÅts	ğˆğŒ°ğ‚ğŒ±ğ‰ğŒ³ğŒ´ğŒ³ğŒ´ğŒ¹ğ„ğƒÆ•	arbÅdÄ“deits	â€”	â€”		
walk	subjunctive	1	plural	ğˆğŒ°ğ‚ğŒ±ğ‰ğŒ¼ğŒ°Æ•	arbÅma	ğˆğŒ°ğ‚ğŒ±ğ‰ğŒ³ğŒ´ğŒ³ğŒ´ğŒ¹ğŒ¼ğŒ°Æ•	arbÅdÄ“deima	ğˆğŒ°ğ‚ğŒ±ğ‰ğŒ½ğŒ³ğŒ°ğŒ¿Æ•	arbÅndau		
walk	subjunctive	2	plural	ğˆğŒ°ğ‚ğŒ±ğ‰ğŒ¸Æ•	arbÅÃ¾	ğˆğŒ°ğ‚ğŒ±ğ‰ğŒ³ğŒ´ğŒ³ğŒ´ğŒ¹ğŒ¸Æ•	arbÅdÄ“deiÃ¾	ğˆğŒ°ğ‚ğŒ±ğ‰ğŒ½ğŒ³ğŒ°ğŒ¿Æ•	arbÅndau		
walk	subjunctive	3	plural	ğˆğŒ°ğ‚ğŒ±ğ‰ğŒ½ğŒ°Æ•	arbÅna	ğˆğŒ°ğ‚ğŒ±ğ‰ğŒ³ğŒ´ğŒ³ğŒ´ğŒ¹ğŒ½ğŒ°Æ•	arbÅdÄ“deina	ğˆğŒ°ğ‚ğŒ±ğ‰ğŒ½ğŒ³ğŒ°ğŒ¿Æ•	arbÅndau		
walk	imperative	2	singular	ğˆğŒ°ğ‚ğŒ±ğ‰Æ•	arbÅ						
walk	imperative	3	singular	ğˆğŒ°ğ‚ğŒ±ğ‰ğŒ³ğŒ°ğŒ¿Æ•	arbÅdau						
walk	imperative	2	dual	ğˆğŒ°ğ‚ğŒ±ğ‰ğ„ğƒÆ•	arbÅts						
walk	imperative	2	plural	ğˆğŒ°ğ‚ğŒ±ğ‰ğŒ¸Æ•	arbÅÃ¾						
walk	imperative	3	plural	ğˆğŒ°ğ‚ğŒ±ğ‰ğŒ½ğŒ³ğŒ°ğŒ¿Æ•	arbÅndau						
walk	participle			ğˆğŒ°ğ‚ğŒ±ğ‰ğŒ½ğŒ³ğƒÆ•	arbÅnds	ğˆğŒ°ğ‚ğŒ±ğ‰ğŒ¸ğƒÆ•	arbÅÃ¾s				
work	infinitive			ğ…ğŒ°ğŒ¿ğ‚ğŒºğŒ¾ğŒ°ğŒ½	waurkjan	ğ…ğŒ°ğŒ¿ğ‚ğŒºğŒ¾ğŒ°ğŒ½	waurkjan	ğ…ğŒ°ğŒ¿ğ‚ğŒºğŒ¾ğŒ°ğŒ½	waurkjan	#	class 1 weak irregular
work	indicative	1	singular	ğ…ğŒ°ğŒ¿ğ‚ğŒºğŒ¾ğŒ°	waurkja	ğ…ğŒ°ğŒ¿ğ‚ğŒ·ğ„ğŒ°	waurhta	ğ…ğŒ°ğŒ¿ğ‚ğŒºğŒ¾ğŒ°ğŒ³ğŒ°	waurkjada		
work	indicative	2	singular	ğ…ğŒ°ğŒ¿ğ‚ğŒºğŒ´ğŒ¹ğƒ	waurkeis	ğ…ğŒ°ğŒ¿ğ‚ğŒ·ğ„ğŒ´ğƒ	waurhtÄ“s	ğ…ğŒ°ğŒ¿ğ‚ğŒºğŒ¾ğŒ°ğŒ¶ğŒ°	waurkjaza		
work	indicative	3	singular	ğ…ğŒ°ğŒ¿ğ‚ğŒºğŒ´ğŒ¹ğŒ¸	waurkeiÃ¾	ğ…ğŒ°ğŒ¿ğ‚ğŒ·ğ„ğŒ°	waurhta	ğ…ğŒ°ğŒ¿ğ‚ğŒºğŒ¾ğŒ°ğŒ³ğŒ°	waurkjada		
work	indicative	1	dual	ğ…ğŒ°ğŒ¿ğ‚ğŒºğŒ¾ğ‰ğƒ	waurkjÅs	ğ…ğŒ°ğŒ¿ğ‚ğŒ·ğ„ğŒ´ğŒ³ğŒ¿	waurhtÄ“du	â€”	â€”		
work	indicative	2	dual	ğ…ğŒ°ğŒ¿ğ‚ğŒºğŒ¾ğŒ°ğ„ğƒ	waurkjats	ğ…ğŒ°ğŒ¿ğ‚ğŒ·ğ„ğŒ´ğŒ³ğŒ¿ğ„ğƒ	waurhtÄ“duts	â€”	â€”		
work	indicative	1	plural	ğ…ğŒ°ğŒ¿ğ‚ğŒºğŒ¾ğŒ°ğŒ¼	waurkjam	ğ…ğŒ°ğŒ¿ğ‚ğŒ·ğ„ğŒ´ğŒ³ğŒ¿ğŒ¼	waurhtÄ“dum	ğ…ğŒ°ğŒ¿ğ‚ğŒºğŒ¾ğŒ°ğŒ½ğŒ³ğŒ°	waurkjanda		
work	indicative	2	plural	ğ…ğŒ°ğŒ¿ğ‚ğŒºğŒ´ğŒ¹ğŒ¸	waurkeiÃ¾	ğ…ğŒ°ğŒ¿ğ‚ğŒ·ğ„ğŒ´ğŒ³ğŒ¿ğŒ¸	waurhtÄ“duÃ¾	ğ…ğŒ°ğŒ¿ğ‚ğŒºğŒ¾ğŒ°ğŒ½ğŒ³ğŒ°	waurkjanda		
work	indicative	3	plural	ğ…ğŒ°ğŒ¿ğ‚ğŒºğŒ¾ğŒ°ğŒ½ğŒ³	waurkjand	ğ…ğŒ°ğŒ¿ğ‚ğŒ·ğ„ğŒ´ğŒ³ğŒ¿ğŒ½	waurhtÄ“dun	ğ…ğŒ°ğŒ¿ğ‚ğŒºğŒ¾ğŒ°ğŒ½ğŒ³ğŒ°	waurkjanda		
work	subjunctive	2	singular	ğ…ğŒ°ğŒ¿ğ‚ğŒºğŒ¾ğŒ°ğŒ¿	waurkjau	ğ…ğŒ°ğŒ¿ğ‚ğŒ·ğ„ğŒ´ğŒ³ğŒ¾ğŒ°ğŒ¿	waurhtÄ“djau	ğ…ğŒ°ğŒ¿ğ‚ğŒºğŒ¾ğŒ°ğŒ¹ğŒ³ğŒ°ğŒ¿	waurkjaidau		
work	subjunctive	3	singular	ğ…ğŒ°ğŒ¿ğ‚ğŒºğŒ¾ğŒ°ğŒ¹ğƒ	waurkjais	ğ…ğŒ°ğŒ¿ğ‚ğŒ·ğ„ğŒ´ğŒ³ğŒ´ğŒ¹ğƒ	waurhtÄ“deis	ğ…ğŒ°ğŒ¿ğ‚ğŒºğŒ¾ğŒ°ğŒ¹ğŒ¶ğŒ°ğŒ¿	waurkjaizau		
work	subjunctive	2	dual	ğ…ğŒ°ğŒ¿ğ‚ğŒºğŒ¾ğŒ°ğŒ¹	waurkjai	ğ…ğŒ°ğŒ¿ğ‚ğŒ·ğ„ğŒ´ğŒ³ğŒ¹	waurhtÄ“di	ğ…ğŒ°ğŒ¿ğ‚ğŒºğŒ¾ğŒ°ğŒ¹ğŒ³ğŒ°ğŒ¿	waurkjaidau		
work	subjunctive	2	plural	ğ…ğŒ°ğŒ¿ğ‚ğŒºğŒ¾ğŒ°ğŒ¹ğ…ğŒ°	waurkjaiwa	ğ…ğŒ°ğŒ¿ğ‚ğŒ·ğ„ğŒ´ğŒ³ğŒ´ğŒ¹ğ…ğŒ°	waurhtÄ“deiwa	â€”	â€”		
work	subjunctive	3	plural	ğ…ğŒ°ğŒ¿ğ‚ğŒºğŒ¾ğŒ°ğŒ¹ğ„ğƒ	waurkjaits	ğ…ğŒ°ğŒ¿ğ‚ğŒ·ğ„ğŒ´ğŒ³ğŒ´ğŒ¹ğ„ğƒ	waurhtÄ“deits	â€”	â€”		
work	subjunctive	1	plural	ğ…ğŒ°ğŒ¿ğ‚ğŒºğŒ¾ğŒ°ğŒ¹ğŒ¼ğŒ°	waurkjaima	ğ…ğŒ°ğŒ¿ğ‚ğŒ·ğ„ğŒ´ğŒ³ğŒ´ğŒ¹ğŒ¼ğŒ°	waurhtÄ“deima	ğ…ğŒ°ğŒ¿ğ‚ğŒºğŒ¾ğŒ°ğŒ¹ğŒ½ğŒ³ğŒ°ğŒ¿	waurkjaindau		
work	subjunctive	2	plural	ğ…ğŒ°ğŒ¿ğ‚ğŒºğŒ¾ğŒ°ğŒ¹ğŒ¸	waurkjaiÃ¾	ğ…ğŒ°ğŒ¿ğ‚ğŒ·ğ„ğŒ´ğŒ³ğŒ´ğŒ¹ğŒ¸	waurhtÄ“deiÃ¾	ğ…ğŒ°ğŒ¿ğ‚ğŒºğŒ¾ğŒ°ğŒ¹ğŒ½ğŒ³ğŒ°ğŒ¿	waurkjaindau		
work	subjunctive	3	plural	ğ…ğŒ°ğŒ¿ğ‚ğŒºğŒ¾ğŒ°ğŒ¹ğŒ½ğŒ°	waurkjaina	ğ…ğŒ°ğŒ¿ğ‚ğŒ·ğ„ğŒ´ğŒ³ğŒ´ğŒ¹ğŒ½ğŒ°	waurhtÄ“deina	ğ…ğŒ°ğŒ¿ğ‚ğŒºğŒ¾ğŒ°ğŒ¹ğŒ½ğŒ³ğŒ°ğŒ¿	waurkjaindau		
work	imperative	2	singular	ğ…ğŒ°ğŒ¿ğ‚ğŒºğŒ´ğŒ¹	waurkei						
work	imperative	3	singular	ğ…ğŒ°ğŒ¿ğ‚ğŒºğŒ¾ğŒ°ğŒ³ğŒ°ğŒ¿	waurkjadau						
work	imperative	2	dual	ğ…ğŒ°ğŒ¿ğ‚ğŒºğŒ¾ğŒ°ğ„ğƒ	waurkjats						
work	imperative	2	plural	ğ…ğŒ°ğŒ¿ğ‚ğŒºğŒ´ğŒ¹ğŒ¸	waurkeiÃ¾						
work	imperative	3	plural	ğ…ğŒ°ğŒ¿ğ‚ğŒºğŒ¾ğŒ°ğŒ½ğŒ³ğŒ°ğŒ¿	waurkjandau						
work	participle			ğ…ğŒ°ğŒ¿ğ‚ğŒºğŒ¾ğŒ°ğŒ½ğŒ³ğƒ	waurkjands	ğ…ğŒ°ğŒ¿ğ‚ğŒ·ğ„ğƒ	waurhts				
